臺灣高雄地方法院刑事判決
110年度訴字第812號
公  訴  人  臺灣高雄地方檢察署檢察官
被      告  林建志


            劉傑德



            鄧貴德




            陳豐來


            洪子詅


            邱再發




            洪江松



上列被告因商業會計法等案件，經檢察官提起公訴（109年度偵
字第19869、19870、19871號），本院判決如下：
    主  文
乙○○犯如附表七、八所示之罪，分別處如附表七、八主文欄所示
之刑。應執行有期徒刑貳年捌月，如易科罰金，以新臺幣壹仟元
折算壹日。 
辛○○、壬○○、庚○○、丁○○、丙○○、戊○○，均無罪。
    事  實
一、乙○○（原名林○○）為「九洲聚塑有限公司」（下稱九洲公司
    ）、「普瑞斯貿易有限公司」（下稱普瑞斯公司）、「御盟
    實業有限公司」（下稱御盟公司）之實際負責人（各公司於
    本案案發期間之登記負責人詳附表十所示），綜理九洲公司
    、普瑞斯公司、御盟公司之業務與財務運作，有關申購、請
    領及製作統一發票、填製營業人銷售額與稅額申報書以申報
    營業稅，皆為其附隨業務，為從事業務之人，竟分別為以下
    犯行： 
　㈠乙○○明知九洲公司與附表一所示之營業人間並無實際交易，
    竟基於行使業務登載不實文書之各別犯意，於附表七所示各
    稅期，取得如附表一所示該等營業人開立之不實統一發票後
    ，委由不知情之記帳士陳○○，以每2個月為1期，先後填具當
    期營業人銷售額與稅額申報書（下稱營業稅申報書）並檢附
    如附表一所示不實統一發票，作為九洲公司進項憑證使用，
    欲藉以扣抵銷項稅額，再以每2個月為1期持之向財政部高雄
    國稅局（下稱高雄國稅局）申報營業稅而行使之，足生損害
    於稅捐稽徵機關核課稅捐之正確性及公平性。
  ㈡以九洲公司名義填製不實統一發票部分：
　⒈乙○○於民國101年3、4月間至103年7、8月間，明知九洲公司
    並無實際銷貨予附表二所示之營業人（不含編號8及11），
    竟基於行使業務登載不實文書之各別犯意，於如附表八所示
    各稅期之稍早某時，以九洲公司名義虛偽填製如附表八對應
    至附表二各編號所示內容不實之統一發票，並交予附表二各
    編號（不含編號8及11）所示營業人充當進項憑證使用，足
    生損害於稅捐稽徵機關核課稅捐之正確性及公平性（乙○○此
    部分所涉幫助逃漏稅捐罪嫌部分，因公訴意旨所舉證據無從
    證明實際產生逃漏營業稅之結果，由本院不另為無罪諭知，
    詳後述）。
　⒉乙○○於101年1、2月間及101年7、8月間，明知九洲公司並無
    實際銷貨予附表二編號8及11所示之營業人，竟基於行使業
    務登載不實文書、幫助納稅義務人逃漏稅捐之各別犯意，分
    別於前開月份對應之稅期即附表八編號1及4之稍早某時，以
    九洲公司名義虛偽填製銷項廠商為附表二編號8及11之內容
    不實之統一發票，交予前開營業人充當進項憑證使用，使其
    等於各該稅期申報營業稅時，持以扣抵營業稅銷項稅額，而
    幫助附表二編號8、編號11所示營業人分別逃漏新臺幣（下
    同）2萬8,140元、1萬2,600元之營業稅額，共計4萬0,740元
    。
　㈢乙○○明知普瑞斯公司與附表三所示之營業人間（不含編號13
    、14）並無實際交易，仍基於行使業務登載不實文書之各別
    犯意，於附表七所示各稅期，取得如附表三所示該等營業人
    （不含編號13、14）開立之不實統一發票後，委由不知情之
    記帳士陳○○，以每2個月為1期，先後填具當期營業稅申報書
    並檢附如附表三所示各該月份之不實統一發票，作為普瑞斯
    公司進項憑證使用，欲藉以扣抵銷項稅額，再以每2個月為1
    期持之向高雄國稅局申報營業稅而行使之，足生損害於稅捐
    稽徵機關核課稅捐之正確性及公平性（附表三編號13、14部
    分，因公訴意旨所舉證據無從證明係不實交易，由本院不另
    為無罪諭知，詳後述）。
  ㈣以普瑞斯公司名義填製不實會計憑證部分：
　⒈乙○○於102年5、6月間至105年7、8間，明知普瑞斯公司並無
    實際銷貨予附表四所示之營業人（不含編號6），竟基於行
    使業務登載不實文書之各別犯意，於如附表八所示各稅期之
    稍早某時，以普瑞斯公司名義虛偽填製附表四（不含編號6
    ）所示內容不實之統一發票，並交予附表四前開編號所示營
    業人充當進項憑證使用，足生損害於稅捐稽徵機關核課稅捐
    之正確性及公平性（乙○○此部分所涉幫助逃漏稅捐罪嫌部分
    ，因公訴意旨所舉證據無從證明實際產生逃漏營業稅之結果
    ，由本院不另為無罪諭知，詳後述）。
　⒉乙○○於103年11、12月間，明知普瑞斯公司並無實際銷貨予附
    表四編號6之營業人，竟基於行使業務登載不實文書、幫助
    納稅義務人逃漏稅捐之各別犯意，於前開月份對應之稅期即
    附表八編號18之稍早某時，以普瑞斯公司名義虛偽填製銷項
    廠商為附表四編號6之內容不實統一發票，交予附表四編號6
    所示營業人充當進項憑證使用，使其於該稅期申報營業稅時
    ，持以扣抵營業稅銷項稅額，而幫助附表四編號6所示營業
    人逃漏23萬8,383元之營業稅捐。　
　㈤乙○○明知御盟公司與附表五所示之營業人間（不含編號5）並
    無實際交易，仍基於行使業務登載不實文書之各別犯意，於
    附表七所示各稅期，取得如附表五所示該等營業人（不含編
    號5）開立之不實統一發票後，委由不知情之記帳士陳○○，
    以每2個月為1期，先後填具當期營業稅申報書並檢附如附表
    五所示各該月份之不實統一發票，作為御盟公司進項憑證使
    用，欲藉以扣抵銷項稅額，再以每2個月為1期持之向高雄國
    稅局申報營業稅而行使之，足生損害於稅捐稽徵機關核課稅
    捐之正確性及公平性（附表五編號5部分，因公訴意旨所舉
    證據無從證明係不實交易，由本院不另為無罪諭知，詳後述
    ）。
  ㈥乙○○於102年5、6月間至105年7、8間，明知御盟公司並無實際銷貨予附表六所示營業人，竟基於行使業務登載不實文書之各別犯意，於如前開月份對應之稅期即附表八編號9至28之稍早某時，以御盟公司名義虛偽填製附表六各編號所示內容不實之統一發票，並交予附表六前開編號所示營業人充當進項憑證使用，足生損害於稅捐稽徵機關核課稅捐之正確性及公平性（乙○○此部分所涉幫助逃漏稅捐罪嫌部分，因公訴意旨所舉證據無從證明實際產生逃漏營業稅之結果，由本院不另為無罪諭知，詳後述）。
二、案經財政部高雄國稅局告發臺灣高雄地方檢察署檢察官偵查
    起訴。
    理  由
甲、有罪部分
壹、程序方面
　　按被告以外之人於審判外之言詞或書面陳述，除法律有規定
    者外，不得作為證據；被告以外之人於審判外之陳述，雖不
    符刑事訴訟法第159條之1至第159條之4規定，而經當事人於
    審判程序同意作為證據，法院審酌該言詞陳述或書面陳述作
    成時之情況，認為適當者，亦得為證據，同法第159條第1項
    、第159條之5第1項分別定有明文。經查，本判決所引用被
    告以外之人於審判外之言詞或書面陳述，檢察官及被告乙○○
    均陳明同意作為證據使用（院卷一第154頁，院卷三第130至
    132頁），經審酌該等言詞或書面陳述作成時並無違法或不
    當之情況，亦無違法取證等瑕疵，且與待證事實具有關聯性
    ，認以之作為證據應屬適當，均有證據能力。其餘認定本案
    犯罪事實之非供述證據，查無違反法定程序取得之情，依刑
    事訴訟法第158條之4規定反面解釋，亦具有證據能力。
貳、實體方面
一、認定犯罪事實所憑之證據及理由：
　　訊據乙○○就上揭事實坦承不諱（他一卷第367至369頁，偵一
    卷第127至129頁，院卷一第122頁，院卷三第129頁、第325
    頁），核與證人即共同被告辛○○、壬○○、庚○○、戊○○、丙○○
    於偵查中之證述（他一卷第119至124頁、第363至365頁、第
    403至405頁，偵一卷第194頁，偵二卷第143至149頁，偵三
    卷第287至289頁）、證人即共同被告丁○○於偵查及本院之證
    述（他一卷第351至353頁，偵二卷第145至147頁，院卷一第
    379頁至385頁）、證人即乙○○之前妻林○○、證人即記帳業者
    陳○○於偵查中之證述（他一卷第203至206頁、第375至377頁
    ，偵一卷第117至121頁）相符，並有起訴書附表所列發票是
    否業經起訴或判決（確定）之清單2份及各該起訴書或判決
    書存卷可查（院卷二第153至157頁、第159至162頁、第163
    至451頁，院卷三第5至119頁），復有如附表九所示之證據
    在卷可佐，堪信乙○○所為之任意性自白確與事實相符。從而
    ，本件事證已臻明確，乙○○之犯行堪以認定，應予依法論科
    。
二、論罪科刑：
  ㈠新舊法比較
  ⒈稅捐稽徵法部分：
　　⑴乙○○部分行為後，稅捐稽徵法第47條於101年1月4日、110
      年12月17日修正公布，該條文第1項序文所定「應處徒刑
      之規定」於101年1月4日修正公布為「應處『刑罰』之規定
      」（同年月6日生效），使公司負責人等人之刑責不限於
      有期徒刑，而得僅處以拘役或罰金之刑罰，是修正後規定
      較有利於乙○○，而110年12月17日之修正（同年月19日生
      效），係就稅捐稽徵法第47條第1項所定關於該法於納稅
      義務人、扣繳義務人及代徵人應處刑罰之規定，亦應適用
      之人，於第2款增列「有限合夥法規定之有限合夥負責人
      。」其餘原第2款至第4款部分，則改列第3款至第5款，亦
      即配合有限合夥法之立法，而將該法定義之有限合夥負責
      人納入本條處罰範圍，惟本案公司並非依有限合夥法所成
      立，此次修法就本案之法律適用尚無影響。
　　⑵稅捐稽徵法第43條先後於103年6月4日、110年12月17日修
      正公布，並分別自103年6月6日、110年12月19日生效。10
      3年6月4日將本條第3項之「除觸犯刑法者移送法辦外」予
      以刪除，與論罪科刑無涉，對乙○○之犯行自不生新舊法比
      較問題；至於110年12月17日修正公布之稅捐稽徵法第43
      條第1項，則將法定刑提高為「3年以下有期徒刑，併科新
      臺幣100萬元以下罰金」，經比較新、舊法結果，修正後
      之規定並未較有利於乙○○。
　　⑶綜合前開新舊法比較之結果，因110年12月17日修正後稅捐
      稽徵法第47條規定並不影響乙○○之論罪科刑，而修正後稅
      捐稽徵法第43條亦未較有利於乙○○，是依刑法第2條第1項
      前段規定，就乙○○本案違反稅捐稽徵法犯行部分，均應適
      用行為時法即110年12月17日修正公布前稅捐稽徵法相關
      規定論處。
  ⒉商業會計法部分：
　　商業會計法所定商業負責人之範圍，該法第4條已明定依公
    司法、商業登記法及其他法律有關之規定。而公司法第8條
    所稱之公司負責人，第1項規定在有限公司為董事，第2項規
    定經理人或清算人，在執行職務範圍內，亦為有限公司負責
    人。另商業登記法第10條第2項亦規定：經理人在執行職務
    範圍內，亦為商業負責人。至101年1月4日修正公布、同年
    月6日生效施行之公司法第8條，增列第3項：「公開發行股
    票之公司之非董事，而實質上執行董事業務或實質控制公司
    之人事、財務或業務經營而實質指揮董事執行業務者，與本
    法董事同負民事、刑事及行政罰之責任。但政府為發展經濟
    、促進社會安定或其他增進公共利益等情形，對政府指派之
    董事所為之指揮，不適用之。」規定，嗣為強化公司治理並
    保障股東權益，實質董事之規定，不再限公開發行股票之公
    司始有適用，於107年8月1日修正公布、同年11月1日生效施
    行之公司法第8條第3項，始刪除「公開發行股票之」之文字
    ，而適用於包括有限公司在內之所有公司。故本件經比較新
    舊法，應適用較有利於被告行為時之公司法、商業登記法，
    所規定之有限公司負責人，並不包含未具備前述行為時法律
    所規定身分以外之所謂「實際負責人」在內（最高法院109
    年度台上字第514號判決意旨參照）。查乙○○係九洲公司、
    普瑞斯公司及御盟公司之實際負責人，而非登記負責人，此
    據其陳明在卷，並有前開公司之新開營業人訪問卡及變更登
    記表在卷可按（參照附表九編號8至12、81、137、138），
    因九洲公司、普瑞斯公司及御盟公司並非公開發行股票之公
    司，依乙○○行為時之公司法規定，其並非公司法定義之公司
    負責人，自不具商業會計法第71條所規定「商業負責人」之
    身分，惟依107年8月1日修正後公司法之規定，則該當商業
    會計法該罪之行為主體。經比較新舊法之結果，以修正前之
    規定有利於乙○○，故應適用其行為時之公司法。
　⒊刑法部分：
　　乙○○行為後，刑法第215條於108年12月25日修正公布，並於
    同年月27日生效，修正前刑法第215條規定：「從事業務之
    人，明知為不實之事項，而登載於其業務上作成之文書，足
    以生損害於公眾或他人者，處3年以下有期徒刑、拘役或500
    元以下罰金」。刑法施行法第1條之1第1項、第2項前段並規
    定：「中華民國94年1月7日刑法修正施行後，刑法分則編所
    定罰金之貨幣單位為新臺幣。94年1月7日刑法修正時，刑法
    分則編未修正之條文定有罰金者，自94年1月7日刑法修正施
    行後，就其所定數額提高為30倍。」是刑法第215條於108年
    12月25日修正前，所定罰金數額應均提高為30倍，即1萬500
    0元。修正後刑法第215條規定：「從事業務之人，明知為不
    實之事項，而登載於其業務上作成之文書，足以生損害於公
    眾或他人者，處3年以下有期徒刑、拘役或1萬5000元以下罰
    金」。本次修正目的顯係將原本尚須適用刑法「施行法」第
    1條之1第2項規定計算得出之罰金數額，直接規定為法定罰
    金刑度，以減少法律適用之複雜度，增加法律明確性，並無
    改變構成要件之內容，亦未變更處罰之輕重，自不生新舊法
    比較之問題，而應依一般法律適用原則，適用裁判時法即修
    正後刑法第215條規定。
  ㈡罪名及罪數
  ⒈法律適用之說明：
　  ⑴按商業會計法第71條第1款所謂之「主辦及經辦會計人員」
      ，係指負責主辦或經辦商業會計法第2條第2項所稱商業會
      計事務之處理，即係從事會計事項之辨認、衡量、記載、
      分類、彙總，及據以編製財務報表而言；至所謂「依法受
      託代他人處理會計事務之人員」，則係指具備「依法取得
      代他人處理會計事務之資格」之人員而言。查乙○○稱其非
      九洲公司、普瑞斯公司及御盟公司主辦或經辦會計之人員
      ，卷內亦無事證可證明其為前開商業會計法所規定之「主
      辦及經辦會計人員」或「依法受託代他人處理會計事務之
      人員」，且依乙○○行為時之公司法及商業登記法，有限公
      司負責人並不包含「實際負責人」在內，已如前述，是乙○○不具有成立商業會計法第71條之身分。
　  ⑵另按統一發票乃證明會計事項之經過而為造具記帳憑證所
      根據之原始憑證，商業負責人、主辦及經辦會計人員或依
      法受託代他人處理會計事務之人員如明知為不實之事項，
      而開立不實之統一發票，依目前實務見解，此項行為除與
      刑法第215條之業務上登載不實文書罪之構成要件該當外
      ，亦成立商業會計法第71條第1款之填製不實會計憑證罪
      ，屬法規競合之情形，惟後者（即填製不實會計憑證罪）
      係前者（即業務上登載不實文書罪）之特別規定，依特別
      法優於普通法之原則，應優先適用後者之規定處斷。倘法
      院審理結果，認為被告所為尚不成立填製不實會計憑證罪
      ，仍應調查及審酌其所為是否符合業務上登載不實文書罪
      之構成要件，並就其審酌結果加以論斷說明，不得未加以
      審酌及說明即逕行諭知無罪。經查，乙○○為九洲公司、普
      瑞斯公司及御盟公司之實際負責人，負責填載開立如附表
      二、四、六所示之統一發票，業經認定如前，而該統一發
      票除係屬會計憑證外，亦係其業務上所應製作之文書，是
      乙○○填載製作不實之統一發票，顯係有明知為不實之事項
      ，而登載於其業務上作成之文書之行為。
　  ⑶末按刑法第215條所謂業務上作成之文書，係指從事業務之
      人，本於業務上所作成之文書者。又營業人應以每2月為1
      期，製作「營業人銷售額與稅額申報書」向稅捐稽徵機關
      申報，係加值型及非加值型營業稅法第35條第1項規定之
      法定申報義務，而此申報行為既與公司營業有密切關連，
      為公司反覆所為之社會行為，雖非公司經營之主要業務，
      惟仍不失為附屬該公司主要營業事項之附隨業務，故「營
      業人銷售額與稅額申報書」應屬業務上作成之文書。是從
      事業務之人，明知為不實之事項，填載在此申報書而持以
      向稅捐機關行使，應成立刑法第216條、第215條之行使業
      務登載不實文書罪。查乙○○為九洲公司、普瑞斯公司及御
      盟公司之實際負責人，總攬該公司一切事務，填製營業稅
      申報書以申報營業稅為其附隨業務，為從事業務之人，其
      為申報營業稅所需製作之前開公司營業稅申報書，核其性
      質當屬業務上作成之文書。
  ⒉乙○○所犯罪名：
　　⑴事實欄一、㈠、㈢、㈤部分，乙○○明知附表一、附表三（不含
      編號13、14）、附表五（不含編號5）所示發票均為不實
      進項交易，猶指示不知情之記帳業者填載於其業務上製作
      之營業稅申報書持以申報營業稅，足生損害於稅捐稽徵機
      關核課稅捐之正確性及公平性，應成立刑法第216條、第2
      15條之行使業務登載不實文書罪；事實欄一、㈡、⒈部分、
      一、㈣、⒈部分及一、㈥部分，乙○○分別以九洲公司、普瑞
      斯公司、御盟公司名義填製內容虛偽不實之統一發票，交
      予附表二（不含編號8、11）、附表四（不含編號6）及附
      表六所示之營業人充當進項憑證使用，使前開營業人持之
      申報營業稅，亦成立刑法第216條、第215條之行使業務登
      載不實文書罪；事實欄一、㈡、⒉部分及一、㈣、⒉部分，乙○○分別以九洲公司及普瑞斯公司名義填製內容虛偽不實之
      統一發票，交予附表二編號8、11及附表四編號6所示之營
      業人充當進項憑證使用，使前開營業人持之申報營業稅而
      扣抵營業稅銷項稅額，並幫助附表二編號8、11及附表四
      編號6所示之營業人逃漏稅捐，構成刑法第216條、第215
      條之行使業務登載不實文書罪及修正前稅捐稽徵法第43條
      第1項幫助逃漏稅捐罪。乙○○就前述業務登載不實之低度
      行為，均為行使之高度行為所吸收，不另論罪。乙○○就事
      實欄一、㈠、㈢、㈤之犯行，利用不知情之記帳士陳○○登載
      營業稅申報書以遂行其犯罪，為間接正犯。
　　⑵變更起訴法條部分：
　　　①公訴意旨雖認乙○○就事實欄一、㈡、㈣、㈥部分，均係犯商
        業會計法第71條第1款之填製不實會計憑證罪等語，然
        依卷內資料，乙○○雖為九洲公司、普瑞斯公司、御盟公
        司之實際負責人，惟非其行為時法律規定之商業負責人
        ，亦無證據證明其為九洲公司、普瑞斯公司、御盟公司
        主辦或經辦會計人員或依法受託代他人處理會計事務之
        人員，而不具有成立商業會計法第71條之身分，已如前
        述，卷內復無證據證明有具該等身分之人共犯本罪，是
        無從以商業會計法第71條第1款之罪責相繩，乙○○就此
        部分僅係犯刑法第216條、第215條之行使業務登載不實
        文書罪，公訴意旨雖有未洽，惟因基本社會事實同一，
        爰依刑事訴訟法第300條之規定變更起訴法條。
　　　②又本院審理時固未告知乙○○關於此部分論罪法條之變更
        ，然按刑事訴訟法第95條所為罪名告知義務之規定，旨
        在使被告能充分行使防禦權，故被告如已知所防禦或已
        提出防禦或事實審法院於審判過程中已就被告所犯變更
        罪名之構成要件為實質之調查者，縱疏未告知變更法條
        之罪名，對被告防禦權之行使即無所妨礙（最高法院93
        年度台上字第332號、95年度台上字第4738號判決意旨
        參照）；又按刑事訴訟法第95條規定之「犯罪嫌疑及所
        犯所有罪名」，除起訴書所記載之犯罪事實及所犯法條
        外，自包含依刑事訴訟法第267條規定起訴效力所擴張
        之犯罪事實及罪名，暨依同法第300條規定變更起訴法
        條後之新罪名。法院就此等新增或變更之罪名，固應於
        其認為有新增或變更之時，隨時、但至遲於審判期日前
        踐行告知之程序，使被告知悉而充分行使其防禦權，始
        能避免突襲性裁判，而確保其權益，惟若法院就起訴效
        力擴張之犯罪事實或變更起訴法條之同一性事實，已踐
        行刑事訴訟法規定之調查辯論程序，僅未明確告知被告
        新增或應變更之新罪名，如此項未踐行告知新增罪名或
        罪名變更義務之訴訟程序違法，無礙於被告行使防禦權
        而對判決顯無影響時，即不得據為提起非常上訴之理由
        （最高法院89年度台非字第322號、90年度台非字第130
        號、101年度台上字第3031號裁判意旨參照）。經查，
        本院於審理程序中固未告知乙○○此部分法條之變更，惟
        法條變更前後之基礎犯罪事實同一，且於訊問乙○○過程
        中，就其經起訴之犯罪事實均為實質之調查，乙○○亦有
        充足辯解機會，又刑法第215條之罪質本即為商業會計
        法第71條第1款之罪所包括（蓋二者為特別法與普通法
        之法規競合關係，業如前述），且法定刑較輕，要與乙○○之防禦權無何影響。從而，本件審理時固未告知乙○○
        此部分法條之變更，然對其防禦權之行使並無實質上之
        妨礙，附此敘明。
　⒊乙○○所犯罪數：
　　⑴乙○○於附表七各編號有罪部分所示之同一營業稅申報期間
      ，如有2次以上申報，其利用不知情之記帳士，接續以不
      實之統一發票登載營業稅申報書並持之行使，依社會通念
      ，應認係基於單一犯罪故意，而論以接續犯；於附表八各
      編號有罪部分所示之同一營業稅申報期間，如有2次以上
      申報，乙○○接續填製不實之統一發票交付同一或不同營業
      人，依社會通念，亦應認係基於單一犯罪故意，而論以接
      續犯；就附表八編號1、4、18對應之附表二編號8、10、
      附表四編號6等3家營業人，其以一個交付內容不實統一發
      票之行為，同時構成行使業務登載不實文書罪及幫助逃漏
      稅捐罪，為想像競合犯，應依刑法第55條之規定從一重之
      幫助逃漏稅捐罪處斷。
　　⑵又營業人應以每2月為一期，於次期開始15日內，向主管稽
      徵機關申報，業如前述，是每期營業稅申報於各期申報完
      畢即已結束，以「一期」作為認定逃漏營業稅及行使業務
      登載不實文書次數之計算，區別不難，獨立性亦強，於經
      驗及論理上，難認符合接續犯之概念，是應以申報稅期作
      為認定罪數之依據，並應論以數罪併罰。故乙○○如附表七
      、八所示涉犯之行使業務上登載不實文書罪或幫助逃漏稅
      捐罪，合計共56次犯行（附表七、八之稅期均自101年1、
      2月起至105年7、8月止，各計28個稅期，即28次犯行），
      犯意各別，行為互殊，應予分論併罰。
　㈢是否按累犯規定加重其刑之論述
　⒈按被告構成累犯之事實及應加重其刑之事項，均應由檢察官
    負主張及實質舉證責任，復經法院踐行調查及辯論程序，方
    得作為論以累犯及是否加重其刑之裁判基礎。又證據以其是
    否由其他證據而生，可區分為原始證據及派生證據。被告前
    案紀錄表、刑案資料查註紀錄表係由司法、偵查機關相關人
    員依憑原始資料所輸入之前案紀錄，並非被告前案徒刑執行
    完畢之原始證據，而屬派生證據。鑑於直接審理原則為嚴格
    證明法則之核心，法庭活動藉之可追求實體真實與程序正義
    ，然若直接審理原則與證據保全或訴訟經濟相衝突時，基於
    派生證據之必要性、真實性以及被告之程序保障，倘當事人
    對於該派生證據之同一性或真實性發生爭執或有所懷疑時，
    即須提出原始證據或為其他適當之調查，以確保內容之同一
    、真實；惟當事人如已承認該派生證據屬實，或對之並無爭
    執，而法院復已對該派生證據依法踐行調查證據程序，即得
    採為判斷之依據（最高法院110年度台上字第5660號、111年
    度台上字第3143號判決意旨參照）。
　⒉再按司法院釋字第775號解釋揭示，刑法第47條第1項所規定
    關於累犯加重本刑部分，其不分情節，基於累犯者有其特別
    惡性及對刑罰反應力薄弱等立法理由，一律加重最低本刑，
    於不符合刑法第59條所定要件之情形下，致生行為人所受之
    刑罰超過其所應負擔罪責之個案，其人身自由因此遭受過苛
    之侵害部分，不符罪刑相當原則。是以，法院就個案應依司
    法院釋字第775號解釋意旨，衡量所欲維護法益之重要性、
    防止侵害之可能性及事後矯正行為人之必要性，斟酌各項情
    狀，包括被告所犯前後數罪間，關於前案之性質（故意或過
    失）、前案徒刑之執行完畢情形（有無入監執行完畢、是否
    易科罰金或易服社會勞動）、再犯之原因、兩罪間之差異（
    是否同一罪質、重罪或輕罪）、主觀犯意所顯現之惡性及其
    反社會性等情，綜合判斷個別被告有無因加重本刑致生所受
    刑罰超過其所應負擔罪責之情形，裁量是否加重最低本刑（
    司法院釋字第775號解釋、111年度台上字第3937號判決意旨
    參照）。
　⒊經查，乙○○前因詐欺案件，經本院以95年度金訴字第2號判決
    判處有期徒刑2月，上訴後經臺灣高等法院高雄分院以99年
    度金上訴字第1號判決、最高法院100年度金上訴字第6444號
    判決均駁回而確定，於101年2月20日易科罰金執行完畢等情
    ，有臺灣高等法院被告前案紀錄表在卷可佐，符合刑法47條
    第1項之「有期徒刑執行完畢後，5年以內故意再犯有期徒刑
    以上之罪」之累犯要件。而承前所述，被告之前案紀錄表係
    被告前案徒刑執行完畢之派生證據，然如當事人已承認該派
    生證據屬實或對之並無爭執，而法院復已對該派生證據依法
    踐行調查證據程序，即得採為判斷之依據。經查，檢察官及
    乙○○對於乙○○之前開前案紀錄表均不爭執，且本院已就該證
    據依法踐行調查程序（院卷三第332至333頁），揆諸前揭說
    明，本院乃依憑檢察官之主張及舉證，針對乙○○前開經論罪
    科刑並執行完畢之前案紀錄，認定乙○○之本案犯行均構成累
    犯。惟乙○○前揭詐欺前科與本次所犯行使業務登載不實罪、
    幫助逃漏稅捐罪之罪質均不同，本院斟酌司法院大法官釋字
    第775號解釋意旨，並依乙○○所應負擔之罪責裁量後，尚難
    認其有何特別惡性或對刑罰反應力特別薄弱之情形，爰不引
    用刑法第47條之規定加重其刑，並基於精簡裁判之要求，在
    判決主文第一項即附表七、八「主文欄」均無庸為累犯之諭
    知。
  ㈣爰以行為人責任為基礎，審酌乙○○身為九洲公司、普瑞斯公
    司與御盟公司之實際負責人，理應正當經營事業，竟取得附
    表一、三（不含編號13、14）、五（不含編號5）所示不實
    統一發票據以申報營業稅而行使不實內容之營業稅申報書，
    又填製開立附表二、四、六所示不實內容之發票供下游營業
    人持之作為進項憑證而申報扣抵銷項稅額，紊亂主管機關對
    於統一發票之管理，附表二編號8、11及附表四編號6部分更
    造成國家稅賦短收而妨礙課稅之公平性，並使偵查機關查緝
    逃漏稅捐之犯罪趨於複雜，且本案相關不實發票之張數及稅
    額均非少，犯罪情節非輕；惟念乙○○坦承犯行，犯後態度尚
    可，且其於本案所涉各罪均係侵害社會法益，而虛開虛進發
    票之金額與張數均任由乙○○填寫，則除非所涉發票金額與張
    數有極大落差，否則就行為人之刑度而言，尚不宜因各稅期
    牽涉之不實發票張數與金額有些許不同即科以不同刑責；復
    考量乙○○於本院自陳大學肄業之智識程度、目前擔任業務工
    作，月收入約○萬，需撫養2名未成年子女之家庭經濟狀況、
    如臺灣高等法院被告前案紀錄表所示之前科素行等一切情狀
    ，量處如主文第一項所示即附表七、八「主文欄」之刑，並
    均諭知以1,000元折算1日之易科罰金之折算標準。
　㈤定執行刑
　  按數罪併罰，分別宣告多數有期徒刑者，於各刑中之最長期
    以上，各刑合併之刑期以下，定其刑期，但不得逾30年，刑
    法第51條第5款定有明文。又數罪併罰之定應執行之刑，係
    出於刑罰經濟與責罰相當之考量，對犯罪行為人本身及所犯
    各罪之總檢視，除應考量行為人所犯數罪反應出之人格特性
    ，並應權衡審酌行為人之責任與整體刑法目的及相關刑事政
    策，在量刑權之法律拘束性原則下，採取限制加重原則，使
    以輕重得宜，罰當其責，俾符合法律授與裁量權之目的，以
    區別數罪併罰與單純數罪之不同。經查，乙○○本案之犯罪時
    間介於101年1、2月至105年7、8月間，實質侵害法益之質與
    量未如形式上單從罪數所包含範圍之鉅，如以實質累加之方
    式定應執行刑，其刑度將超過其行為之不法內涵，有違罪責
    相當性原則；另考量刑罰對受刑人所造成之痛苦程度係隨刑
    度增加而生加乘效果，而非以等比方式增加，以隨罪數增加
    遞減刑罰之方式定其應執行刑，已足以評價其行為不法，爰
    定其應執行刑如主文第一項所示，並諭知同前之易科罰金折
    算標準。
三、不另為無罪諭知：
　㈠公訴意旨略以：乙○○分別以九洲公司、普瑞斯公司、御盟公
    司（下合稱本案公司）名義，開立如附表二編號1至7、9、1
    0、附表四編號1至5、7至10、附表六各編號所示不實統一發
    票，交付前開營業人充當進貨憑證使用之行為，幫助前開營
    業人扣抵營業稅，因認乙○○此部分涉犯稅捐稽徵法第43條第
    1項幫助納稅義務人以詐術逃漏稅捐罪嫌（製作不實統一發
    票部分業經判處罪刑，詳如前述）；又乙○○明知普瑞斯公司
    、御盟公司分別與附表三編號13、14、附表五編號5所示之
    營業人間並無實際交易，仍基於行使業務登載不實文書之犯
    意，取得前開附表編號所示該等營業人開立之不實統一發票
    ，先後填具當期營業稅申報書並檢附前開附表編號所示之不
    實統一發票，作為普瑞斯公司、御盟公司進項憑證使用，持
    以向財政部高雄國稅局申報當期營業稅而行使之，足生損害
    於高雄國稅局對稅捐稽徵管理之正確性，因認乙○○此部分亦
    涉犯刑法第216條、第215條行使業務上登載不實文書罪嫌等
    語。
　㈡開立不實統一發票而涉犯幫助逃漏稅捐罪嫌部分：
　⒈本案公司互相開立發票部分（即附表二編號10、附表四編號1
    、4及附表六編號3）：
　　⑴按稅捐稽徵法第41條之規定係屬結果犯，除犯罪之目的在
      逃漏稅捐外，並須有逃漏應納稅捐之結果事實，始足構成
      該條之罪。而同法第43條所規定之幫助犯第41條之罪，當
      亦應以受幫助之納稅義務人確有犯第41條之事實與結果者
      ，方有幫助逃漏稅捐罪責成立之可言。而行為人實際上無
      交易事實而開立發票，提供需要進項憑證抵銷銷項稅額之
      公司行號持以申報，固係以不正當方法幫助取得不實憑證
      之公司行號逃漏營業稅捐，惟虛設之公司行號，因實際上
      並無營業行為，本即毋庸繳納營業稅捐，該虛設行號並無
      逃漏稅捐之行為，是行為人提供不實發票之行為，既未造
      成該虛設行號逃漏稅捐之結果，自無何幫助納稅義務人逃
      漏捐犯行可言，最高法院99年度台上字第7817號判決意旨
      同此見解。
　　⑵經本院函詢財政部高雄國稅局，國稅局於111年5月18日函
      覆稱：稅籍狀況為「開立不實統一發票營業人」者，即該
      營業人於涉案期間全部取得或開立之統一發票皆無進銷事
      實，故該期間尚無實質逃漏之營業稅稅額等情，有財政部
      高雄國稅局111年5月18日財高國稅審四字第1110104745號
      函暨檢附之九洲公司、普瑞斯公司、御盟公司開立不實統
      一發票明細表（院卷二第10頁、第13頁、第16頁、第18頁
      ）在卷可佐。而查，國稅局檢附之本案涉案公司之開立不
      實統一發票明細表，就九洲公司開立發票予普瑞斯公司及
      普瑞斯公司開立發票予御盟公司（即附表二編號10、附表
      四編號1）部分，普瑞斯公司、御盟公司之營業稅稅籍狀
      況係「開立不實統一發票營業人」，且九洲公司、普瑞斯
      公司、御盟公司均經本院認定為虛設行號之空殼公司，業
      如前述，則依前揭說明，本案公司互相開立發票部分（即
      附表二編號10、附表四編號1、4及附表六編號3）即未產
      生逃漏營業稅額，是本院無從以檢察官所提證據，認定附
      表二編號10、附表四編號1、4及附表六編號3部分確實因
      乙○○之行為致生逃漏稅捐之結果，況查乙○○以自己擔任實
      際負責人之公司互開發票，倘成立犯罪，亦應成立稅捐稽
      徵法第41條而非公訴意旨所指之同法第43條，亦即乙○○為
      逃漏稅捐之正犯而非幫助犯，附此敘明。
　⒉乙○○以九洲公司、普瑞斯公司、御盟公司名義，開立如附表
    二編號1至7、9、附表四編號2、3、5、7至10、附表六編號1
    、2、4至7所示不實統一發票部分：
　　⑴按營業人當期銷項稅額，扣減進項稅額後之餘額，為當期
      應納或溢付營業稅額，加值型及非加值型營業稅法第15條
      第1項定有明文；是我國營業稅原則上採加值型課徵方式
      ，係就銷項稅額與進項稅額之差額課徵之。又稅捐稽徵法
      第41條關於納稅義務人以詐術或其他不正當方法逃漏稅捐
      罪係結果犯，除犯罪之目的在逃漏稅捐外，須納稅義務人
      有發生逃漏稅捐之結果，始克成立。
　　⑵本院就附表二、四、六即九洲公司、普瑞斯公司、御盟公
      司開立不實發票部分，函請財政部高雄國稅局計算各該營
      業人「各期」之實質逃漏稅額，國稅局於111年5月18日函
      覆稱：稅籍狀況為「部分虛進虛銷」者，無法據以計算其
      因取得各旨揭營業人開立之不實統一發票所造成之漏稅額
      為何，爰以渠等營業人取得各旨揭營業人開立之不實統一
      發票並提出之扣抵之稅額認定其逃漏稅額，各期逃漏稅詳
      如臺灣高雄地方檢察署檢察官起訴書附表二、四、六列示
      之申報扣抵營業稅額等情，有財政部高雄國稅局111年5月
      18日財高國稅審四字第1110104745號函暨檢附之九洲公司
      、普瑞斯公司、御盟公司開立不實統一發票明細表及財政
      部各區國稅局裁處書（院卷二第9至18頁）在卷可佐。然
      財政部高雄國稅局上揭函覆，顯然未依加值型及非加值型
      營業稅法第15條第1項規定之方式，計算附表二、四、六
      各營業人於「各期」以銷項稅額扣減進項稅額後實質逃漏
      稅之數額。是以，除附表二編號10、附表四編號1、4及附
      表六編號3部分業經認定並無產生逃漏稅額如前所述、附
      表二編號8、11及附表四編號6之營業人因無進貨事實卻取
      得九洲公司或普瑞斯公司之統一發票充當進項憑證，已遭
      財政部高雄國稅局實質認定各逃漏2萬8,140元、1萬2,600
      元、23萬8,383元並經裁處外（院卷二第14頁、第15頁、
      第17頁），乙○○以九洲公司、普瑞斯公司、御盟公司開立
      內容不實之統一發票予附表二、四、六其餘編號之營業人
      申報營業稅時，是否確已生實質逃漏稅，實屬有疑，本於
      無罪推定原則，乙○○此部分幫助逃漏稅捐罪嫌部分即屬不
      能證明。
　㈢取得不實統一發票而涉犯行使業務登載不實文書罪嫌部分：
　　起訴書於附表三編號14、附表五編號5分別以普瑞斯公司、御盟公司取得營業人名稱為「其他」之發票，認定此部分乙○○所為亦涉犯行使業務登載不實文書罪嫌等語。經本院函詢財政部高雄國稅局前開「其他」公司所指為何、以及並未單獨列出公司名稱而概括以「其他」列為一項目之原因，經國稅局函覆：普瑞斯公司及御盟公司經查於涉案期間係屬全部虛進虛銷之開立不實統一發票營業人，渠等於涉嫌取得及開立不實發票明細表中，公司名稱為「其他」者係指於該段期間所取具金額微小之進項憑證，大部分為裝潢、傢俱、電信、加油站、不動產轉租賃、汽、機車維修、服裝批發、汽車零件百貨零售、印刷廣告及電台購物等業別營業人所開立之發票，因旨揭公司實際上未營運，是以，亦難認定前揭進項交易係供本業或附屬業務使用等語，有財政部高雄國稅局111年5月2日財高國稅審四字第1110104194號函、111年5月18日財高國稅審四字第1110104745號函各1份（院卷一第447至451頁，院卷二第10頁）存卷可考。然國稅局就其所列「其他」公司亦為不實交易之證據，除前開主觀臆測之論述外，並無類如附表九之客觀證據可佐，尚難據此認定附表三編號14、附表五編號5即普瑞斯公司、御盟公司取得營業人名稱為「其他」之發票均非屬實際交易，則公訴意旨稱此部分並無實際交易，即無可採。另起訴意旨認為普瑞斯公司取得森南汽車材料行之發票亦為不實並單獨列舉為附表三編號13，然就御盟公司取得森南汽車材料行之發票卻納入前揭「其他」部分即附表五編號5（院卷一第451頁），而乙○○於本院陳稱附表三編號13部分為修理汽機車之費用，為真實交易等語（院卷三第327頁），則應認附表三編號13與前揭起訴意旨列為「其他」部分之發票相同，亦即卷內均缺乏此部分為不實交易之客觀證據。
　㈣綜合上述，乙○○分別以九洲公司、普瑞斯公司、御盟公司名
    義，開立如附表二編號1至7、9、10、附表四編號1至5、7至
    10、附表六各編號所示不實統一發票，交付前開營業人充當
    進貨憑證使用之行為，依卷內事證無從認定涉犯稅捐稽徵法
    第43條第1項幫助納稅義務人以詐術逃漏稅捐罪嫌；又乙○○
    以普瑞斯公司、御盟公司之名義分別向附表三編號13、14、
    附表五編號5所示之營業人間取得統一發票，並先後填具當
    期營業稅申報書，作為普瑞斯公司、御盟公司進項憑證使用
    ，持以向財政部高雄國稅局申報當期營業稅而行使之行為，
    亦無從認定涉犯刑法第216條、第215條行使業務上登載不實
    文書罪嫌，本均應為無罪之諭知，然開立不實發票部分因與
    附表二、四、六各該編號業經本院認定有罪之行使業務登載
    不實文書罪間有想像競合犯之裁判上一罪關係，取得發票部
    分，因附表三編號13、14、附表五編號5分別與經本院認定
    有罪之附表七編號9之102年5、6月稅期至編號26之105年3、
    4月稅期所示其餘營業人間具有接續犯之一罪關係，爰均不
    另為無罪諭知。
乙、無罪部分
壹、公訴意旨略以：被告辛○○、壬○○、庚○○、丁○○、丙○○及戊○○
    （下稱辛○○等人）均明知其等未參與九洲公司、普瑞斯公司
    及御盟公司實際營運，對本案公司運作全然不知，得預見於
    此情況下若貿然擔任本案公司之登記負責人，可能因此幫助
    他人設立「虛設公司」從事非法行為，造成商業行政管理或
    稅捐稽徵機關核收稅捐之困難，仍基於縱乙○○開立不實內容
    發票予他人逃漏營業稅，並以不實進項發票製作不實內容之
    營業稅申報書提出行使，亦不違反其本意之幫助乙○○填製不
    實會計憑證、幫助逃漏稅捐、幫助行使業務登載不實文書等
    不確定故意，同意出名擔任本案公司登記負責人，並提供證
    件與簽立文件提出變更登記申請，復由乙○○委請不知情之記
    帳業者陳○○至財政部高雄國稅局辦理變更負責人登記，於附
    表十所示時間各自擔任本案公司登記負責人，因認辛○○等人
    所為，均係犯刑法第30條第1項、商業會計法第71條第1款之
    幫助犯填載不實會計憑證罪嫌、刑法第30條第1項、稅捐稽
    徵法第43條第1項之幫助犯幫助逃漏稅捐罪嫌、刑法第30條
    第1項、第216條、第215條之幫助犯行使業務登載不實文書
    罪嫌等語。
貳、按檢察官向法院提出對被告追究刑事責任之控訴和主張後，
    為證明被告有罪，以推翻無罪之推定，應負實質舉證責任即
    屬其無可迴避之義務。因此，刑事訴訟法第161條第1項乃明
    定：「檢察官就被告犯罪事實，應負舉證責任，並指出證明
    之方法。」故檢察官除應盡提出證據之形式舉證責任外，尚
    應指出其證明之方法，用以說服法院，使法官確信被告犯罪
    事實之存在。倘檢察官所提出之證據，不足為被告有罪之積
    極證明，或其指出證明之方法，無法說服法院以形成被告有
    罪之心證者，為貫徹無罪推定原則，即應為被告無罪之判決
    。另按幫助犯之成立以幫助者具「幫助故意」及「幫助既遂
    故意」為其主觀構成要件，是行為人須對他人決意實行之犯
    罪有所認識，並對其所為幫助之行為與被幫助犯罪法益侵害
    結果間有因果關係之認知，仍屬意為之等節有所認識，始能
    成立。而查，現今公司及商業登記實務，借用他人名義成立
    公司後，確有實際業務經營並獲取交易收入者所在多有，並
    非必然用以逃漏稅捐一端，不能僅因被告出借名義擔任公司
    登記負責人，在無其他確切證據佐證下，即可逕認被告已有
    幫助他人逃漏稅捐之不確定故意
參、公訴意旨認辛○○等人涉犯上開罪嫌，無非係以附表九編號1
    至18、81至114、135至156、167至177所示之證據為據。訊
    據辛○○等人固坦承先後擔任本案公司登記負責人之事實，惟
    堅詞否認犯行，均辯稱：係受乙○○請託始擔任本案公司登記
    負責人，但是在擔任本案公司負責人期間沒有做起訴書所載
    之犯行，我們只是掛名，沒有參與公司營運，也不知道擔任
    公司負責人可能會被利用從事不法行為等語。經查：
一、辛○○等人於附表十所示期間，分別擔任本案公司登記負責人
    乙情，為辛○○等人坦承不諱（院卷一第124頁，院卷三第328
    至332頁），核與乙○○之陳述相符（院卷一第122至124頁)，
    並有附表九編號1、2、81、82、135、136之九洲公司、普瑞
    斯公司及御盟公司之登記公示資料及營業稅稅籍資料查詢作
    業列印等件在卷可稽，上開事實固堪認定。
二、就辛○○等人是否參與或知悉而有意幫助或容任乙○○之犯行等
    情，除據辛○○等人以前詞否認外，核其所辯尚與下列證詞相
    符，足以憑採：
　㈠乙○○於本院證稱：當時我要做生意，因為我信用有瑕疵，所
    以我商請庚○○協助我的事業並擔任九洲公司負責人，但庚○○
    沒有參與公司經營，只是登記掛名的負責人，公司的大小章
    跟發票、印鑑章都是我在保管，我使用公司印章和發票時都
    沒有事先告知庚○○，他也沒有過問公司的事情，他對於我以
    九洲公司名義取得或開立不實憑證的事情完全不知情，他也
    沒有因為擔任公司登記負責人而取得報酬；普瑞斯公司的部
    分一樣是因為我信用不好，所以我請我的母親丁○○擔任登記
    負責人，其餘情形都跟九洲公司相同，丁○○對於公司的事情
    或是本案起訴書所載犯行都不知情；御盟公司也是因為相同
    的原因，而先後商請丙○○、戊○○、丁○○擔任登記負責人，辛○○是我爸爸的同學，丁○○是我媽媽，戊○○是我的舅舅，壬○○
    跟丙○○都是我媽媽的朋友，庚○○是我妹婿宋○○的朋友。我不
    記得我在請辛○○等人擔任公司登記負責人期間有沒有幫他們
    報稅了，因為那是會計師處理的事情，實際上辛○○等人擔任
    登記負責人沒有從我這裡領取任何薪資報酬，會計師怎麼作
    帳我不清楚，那是會計師認為當一個公司負責人應有的股利
    分配，即使真的有報稅資料或金流也都不是真的，辛○○等人
    只有在一開始國稅局針對營業人訪問的時候，就公司負責人
    的部分有親自簽名而已，之後公司報稅的事宜都是我在處理
    ，他們拿不到、看不懂、也不知道有營業稅申報書這種東西
    等語（院卷一第359至378頁）。
　㈡丁○○於本院證稱（涉及自己部分為被告供述）：我是乙○○的
    母親，那時候我們大家坐在一起聊天，乙○○有講到說本案公
    司登記負責人要把誰換掉等等，我就就跟他說這幾個人可以
    幫忙。壬○○的部分，因為距今已久，我不記得怎麼跟他說的
    ，丙○○的話我是當場跟他說「壬○○比較不好，不然你代替他
    去做好了」，戊○○是我弟弟，我叫他做什麼他就會照做，後
    來乙○○跟我說負責人要改登記為我，我沒有問原因就照做了
    ，至於公司實際經營的情況我都不清楚，我也沒有問過乙○○
    ，我前面講到介紹的那些人都只有處理簽名的部分，他們沒
    有拿到報酬，也沒有問過乙○○關於公司經營的情形等語（院
    卷第380至384頁）；證人即記帳士陳○○於偵查中證稱：九洲
    、御盟、普瑞斯等公司跟我接洽的人都是乙○○，他幾乎都是
    透過公司的會計小姐把發票送來我們事務所，他也沒有問我
    們要怎麼開發票，他都自己開，我只有跟他們講開發票的一
    般規定。我有問過他為什麼設立這麼多間公司，但是他沒有
    回答我，我也沒有想太多，因為他們公司登記的負責人並不
    是同一人，營業地址也不同，所以我想說可能是上下游關係
    。乙○○那些公司的負責人我幾乎沒有見過，我只有見過乙○○
    的父母，因為他們有時候會拿發票過來，他的父母應該只有
    幫忙跑腿，沒有參與公司經營等語（他一卷第375至377頁，
    偵一卷第119頁）。綜觀前開證人證詞，丁○○所稱乙○○請託
    辛○○等人擔任公司負責人後，辛○○等人並未過問亦未參與公
    司經營乙節，以及陳○○證稱本案公司相關接洽對口均為乙○○
    ，幾乎沒見過公司登記負責人等情，核與乙○○之證述相同，
    亦與辛○○等人之辯詞相符。
　㈢再查，辛○○等人就其等擔任公司負責人之原因，業據其等陳
    述在卷：
　⒈辛○○於偵查中稱：我有擔任九洲公司的登記負責人，但是我
    沒有參與公司營運，實際負責人是乙○○，當初是我的朋友兼
    國小同學林○○找我的，他是乙○○的爸爸，林○○說他的兒子要
    創業做塑膠相關行業，而我是學這方面的，所以林○○說請我
    當九洲公司負責人的話他兒子有問題可以問我，我就答應了
    ，我沒有支薪而是純粹幫忙。後來隔了幾個月，我覺得好像
    都沒有什麼動靜，公司沒有什麼作為，我覺得自己幫不上忙
    ，我就請他們找其他的人當負責人等語（他卷第404頁，偵
    一卷第194頁）。
　⒉壬○○於國稅局談話及偵查中稱：我有在101年至102年間擔任
    九洲公司的負責人，那是因為乙○○的媽媽丁○○跟我前妻很熟
    ，她說乙○○有金融前科，依法不能擔任九洲公司的負責人，
    必須找一個人來當負責人，答應要給我每月3萬元，但後來
    都沒有付我錢，我以為九洲公司是一間正常營業的公司我才
    答應掛名，後來我很快就退出，因為我擔任負責人沒多久，
    乙○○就帶我去銀行希望貸款1,500萬元，我意識到這筆貸款
    會是我要背，也發現九洲公司是一間空殼公司，沒有實際交
    易與營運，而且乙○○除了九洲公司外還開設了好幾家空殼公
    司，都是借用親朋好友掛名負責人，實際上是為了製造虛假
    營業額與財務報表以向銀行借錢，所以我就當場拒絕他，回
    家之後我打了一封信要舉發他，乙○○拜託我不要寄出那封信
    ，最後他同意我卸任，我就沒有把信寄出去了等語（告發二
    卷第482頁，他卷第120頁）。
　⒊庚○○於偵查中及本院陳稱：九洲公司是空殼公司，沒有實際
    交易及營運，我只是掛名負責人，沒有實際出資。當時我因
    為家裡需要用到錢，需要辦信用卡跟信用貸款，我透過朋友
    宋○○的介紹，認識他的大舅子乙○○也就是公司的實際負責人
    ，乙○○跟我說掛名九洲公司的負責人可以借到比較多錢，我
    有跟他說我信用有瑕疵，幫我報負責人的話銀行很快會查到
    ，但他還是辦了，我有親自在新開營業人訪問卡跟委託書上
    面簽名，但除此之外我沒有參與公司的事情，公司大小章和
    新領取的空白統一發票都是乙○○保管，後來因為銀行查到了
    ，我就把本來從銀行貸到的錢都繳回去了，乙○○也很快就把
    我換掉了等語（他一卷第122至123頁，偵二卷第144至145頁
    ，院卷第127至128頁、第131至132頁）。
　⒋丁○○於偵查中稱：我有在普瑞斯公司和御盟公司的新開營業
    人訪問卡上面簽名，但是這兩間公司的大小章、新領取的空
    白統一發票、購票證明等等我都不知道由誰保管。當初乙○○
    說他信用不好，所以要找人頭當負責人，我就答應他，跟他
    說稅金要按時繳就好，其他我沒有意見，我沒有過問為何他
    信用不好還可以開這麼多間公司，我是因為相信我兒子才會
    答應擔任負責人等語（偵二卷第145至147頁）。
　⒌丙○○於偵查中及本院陳稱：我是乙○○父母的朋友，當初乙○○
    要創業，他請我擔任御盟公司的負責人，還說他很快就會接
    了，我才答應，所以新開營業人訪問卡上面的簽名是我親簽
    的，但簽完訪問卡之後公司大小章、統一發票、購票證等都
    直接交給乙○○，我沒有經手過，我完全不知道公司在做什麼
    ，也沒有處理發票相關業務，我也沒有跟記帳士陳○○接觸過
    等語（偵三卷第289頁，院卷一第124頁）。
　⒍戊○○於偵查中稱：我是乙○○的舅舅，我不知道乙○○以我的名
    義掛名御盟公司負責人，但我確實有把我的雙證件交給乙○○
    過，當初他沒有跟我講原因，因為他是我的親人，所以我相
    信他，後來他有要我簽一些文件，他叫我簽哪裡我就簽哪裡
    ，我是因為相信乙○○是自己人我才會簽名，他沒有說他是找
    我當人頭，他是說要請我去公司幫忙。我不知道乙○○開立不
    實發票的事情，我也沒有跟記帳士陳○○接觸過。我每個月有
    收到1萬多元，乙○○沒有說這是掛名當人頭負責人的報酬，
    他說我是他公司的員工，那筆錢是員工薪資，他說他從事塑
    膠粒買賣，要請我去幫忙，只是他從來沒有找我去過，我也
    沒有去過他的公司，我只有聽過御盟公司的名稱而已，我不
    知道公司大小章、統一發票、購票證明由誰保管等語（他一
    卷第365頁，偵二卷第147至149頁，偵三卷第288至289頁）
    。
　⒎綜合上開被告所述，辛○○等人固係本案公司之登記負責人，
    並親簽於本案公司之新開營業人訪問卡等文件，然辛○○等人
    僅係基於親情或乙○○之請託始應允擔任本案公司之負責人，
    卷內並無證據足認辛○○等人參與或知悉本案公司之經營，並
    對於乙○○嗣後所為不法犯行知情或參與，自難認定有何犯意
    聯絡或行為分擔之共同正犯關係。又辛○○等人均係乙○○之親
    戚或朋友，其等擔任本案公司之登記負責人具有前開其等自
    述之理由，核與受不相識之人委託充任不相關公司之掛名或
    人頭負責人而可預見公司可能遭利用從事不法行為之情形不
    同，尚難認定辛○○等人對於本案公司嗣後遭利用於不法一節
    有所預見而有幫助或促成犯罪之意思，亦不能謂其有何幫助
    犯之共犯關係。
　㈣公訴意旨固稱：依辛○○等人之社會經驗與智識程度，應知將
    證件交付乙○○，任由乙○○為其等辦理公司負責人之登記後，
    對於其等擔任負責人之公司行號與他人買進賣出時，應開立
    發票作為交易憑證並申報稅捐一節，當有所認識，而其等既
    應允擔任公司負責人，即有義務參與審核以該公司及其負責
    人名義所開具之交易憑證即統一發票之真實性，以免涉法，
    然其等竟稱全無參與本案公司之實際營運，對於發票使用情
    形亦毫不在意，自可預見實際負責本案公司營運之乙○○可能
    以本案公司之名義虛偽開立不實之統一發票給其他納稅義務
    人申報扣抵銷項稅額，而幫助該納稅義務人逃漏稅捐之情形
    ，足認其主觀上具有填製不實會計憑證及幫助他人逃漏稅捐
    之不確定故意甚明等語。然查，本案公司之大小章均由乙○○
    親自保管，其並負責本案公司之記帳報稅事宜，業據乙○○及
    記帳士陳○○證述如前，此等公司之核心事項既未透過辛○○等
    人為之，乙○○亦稱未利用本案公司之報稅資料使辛○○等人知
    悉或參與其犯行，且由辛○○等人之供述可知，乙○○向辛○○等
    人商請擔任本案公司之負責人時，均係以自己信用不好、無
    法擔任公司負責人為由，並未向辛○○等人告知欲虛設公司以
    開立、收取不實統一發票之真正用途，而辛○○等人應允擔任
    本案公司之負責人，亦係單純欲協助乙○○所言公司設立登記
    之問題，未詳細追問需以其等名義開立公司之用意，後續亦
    未實際參與公司之經營。衡以丁○○為乙○○之母親、戊○○為乙○○之舅舅、辛○○為乙○○父親之朋友、丙○○為乙○○父母之朋友
    、壬○○之前妻為丁○○之朋友、庚○○為乙○○妹婿之朋友，辛○○
    等人出於對乙○○將會合法經營公司之信任及親人間互相幫助
    之情誼，而出名擔任本案公司之登記負責人，並無悖於常理
    之處，卷內亦無證據足資證明辛○○等人實際參與公司之經營
    或負責處理會計或報稅業務，則其等對於本案公司與附表一
    至六所示公司營業往來狀況、本案公司進、銷項發票來源及
    去向等節確有可能毫無所悉，故辛○○等人是否明知或已預見
    乙○○以本案公司名義開立不實發票及取得不實發票並持以報
    稅等節，實非無疑，自難僅憑辛○○等人曾先後擔任本案公司
    之登記負責人，即遽認其等有何共同實施或幫助乙○○填製不
    實會計憑證、幫助乙○○幫助逃漏稅捐及公司負責人為納稅義
    務人逃漏稅捐等犯行，檢察官徒以辛○○等人之智識程度與社
    會經驗而謂其等就上開犯嫌具有未必故意，尚非有據。
肆、綜上所述，依檢察官所舉之證據，尚未達於通常一般之人均
    不致有所懷疑，而得確信其為真實之程度，即屬不能證明犯
    罪，揆諸前開說明，自應為辛○○、壬○○、庚○○、丁○○、丙○○
    、戊○○等人無罪之諭知。
伍、末按法院認為應科拘役、罰金或應諭知免刑或無罪之案件，
    被告經合法傳喚無正當理由不到庭者，得不待其陳述逕行判
    決，刑事訴訟法第306條定有明文。查壬○○經合法傳喚，無
    正當理由不到庭，有本院111年1月24日準備期日送達證書及
    庭期報到單、111年4月27日與111年9月21日審判期日送達證
    書及庭期報到單各1紙在卷可佐(院卷一第57至61頁、第95頁
    、第233至237頁、第347頁，院卷二第131至135頁，院卷三
    第121頁)，爰不待其陳述逕行判決。
據上論斷，應依刑事訴訟法第299條第1項前段、第300條、第301
條第1項前段、第306條，判決如主文。
本案經檢察官甲○○提起公訴，檢察官己○○到庭執行職務。
中　　華　　民　　國　　111 　年　　10　　月　　26　　日
                  刑事第三庭  審判長  法　官  林青怡
　　　　　　　　　　　　　　　　　　　法　官  侯弘偉
　　　　　　　　　　　　　　　　　　　法　官  胡家瑋
以上正本證明與原本無異。
如不服本判決應於收受送達後20日內向本院提出上訴書狀，並應
敘述具體理由；如未敘述上訴理由者，應於上訴期間屆滿後20日
內向本院補提理由書（均須按他造當事人之人數附繕本）「切勿
逕送上級法院」。
如因疫情而遲誤不變期間，得向法院聲請回復原狀。
中　　華　　民　　國　　111 　年　　10　　月　　26　　日
   　　　　　　　　　　　　　　　　　 書記官  簡雅文
論罪科刑法條：
附錄本判決論罪科刑法條：
刑法第216條：
行使第210條至第215條之文書者，依偽造、變造文書或登載不實
事項或使登載不實事項之規定處斷。
刑法第215條：
從事業務之人，明知為不實之事項，而登載於其業務上作成之文
書，足以生損害於公眾或他人者，處3年以下有期徒刑、拘役或1
萬5000元以下罰金。
110年12月17日修正前稅捐稽徵法第43條第1項：
教唆或幫助犯第41條或第42條之罪者，處3年以下有期徒刑、拘
役或科新臺幣6萬元以下罰金。
110年12月17日修正前稅捐稽徵法第47條：
本法關於納稅義務人、扣繳義務人及代徵人應處刑罰之規定，於
下列之人適用之：
一、公司法規定之公司負責人。
二、民法或其他法律規定對外代表法人之董事或理事。
三、商業登記法規定之商業負責人。
四、其他非法人團體之代表人或管理人。
前項規定之人與實際負責業務之人不同時，以實際負責業務之人
為準。
　
附表一：九洲公司取得不實統一發票明細表（日期：民國；金額
：新臺幣）
編號 開立不實發票之營業人名稱 發票開立期間 張數 銷  售  額 稅      額 1 峻洲企業有限公司 101年2月   3 130萬6500元 6萬5325元   101年3～4月  24  926萬4824元 46萬3242元   101年5～6月  17 745萬8971元 37萬2951元   101年7～8月  16 650萬4879元 32萬5246元   101年9～10月  10 380萬9737元 19萬488元   101年11～12月   4 154萬3128元 7萬7156元   102年1～2月  16 455萬630元 22萬7533元   102年3～4月  11 428萬5800元 21萬4290元   102年5～6月   2 234萬8685元 11萬7435元   102年7～8月  18 773萬5622元 38萬6782元   102年9～10月  24 1239萬523元 61萬9527元   102年11～12月  46 1616萬7286元 80萬8366元   103年1～2月  27 1038萬1476元 51萬9074元   103年3～4月  24 953萬6559元 47萬6828元   103年7～8月   3 104萬4000元 5萬2200元 2 御盟實業有限公司 102年5～6月   2 17萬8000元 8900元   102年7～8月   2 47萬6470元 2萬3824元   102年9～10月   6 190萬5014元 9萬5250元   102年11～12月  10 285萬7484元 14萬2874元   103年1～2月   8 333萬3500元 16萬6675元   103年3～4月  11 333萬4258元 16萬6713元 3 普瑞斯貿易有限公司 102年5～6月   2 47萬6400元 2萬3820元   102年7～8月   5 190萬4920元 9萬5246元   102年9～10月   5 107萬874元 5萬3544元   102年11～12月  23 426萬4760元 21萬3240元   103年1～2月   4 133萬3520元 6萬6676元   103年3～4月  10 286萬1896元 14萬3095元 4 柏菲訊國際有限公司 102年1～2月   1 21萬1450元 1萬573元   102年5～6月   7 193萬7174元 9萬6859元   102年7～8月   5 190萬4752元 9萬5238元   102年9～10月   5 190萬4776元 9萬5239元   102年11～12月   7 285萬7250元 14萬2863元   103年1～2月   6 209萬5277元 10萬4764元 5 燊威國際企業有限公司 103年5～6月  18 714萬1843元 35萬7093元 6 日華鑫國際物流股份有限公司 103年3～4月   4 19萬9580元 9980元 合                計   386  1億4057萬7818元 702萬8909元 
附表二：九洲公司開立不實統一發票明細表（日期：民國；金額
：新臺幣）
編號 取得不實發票之營業人名稱 發票開 立期間 張數 銷  售  額 稅      額 1 正昊興業有限公司 101年3～4月  23 952萬3831元 47萬6192元   101年5～6月   9 360萬300元 18萬15元   101年7～8月   3 132萬3855元 6萬6193元   101年9～10月   7 285萬7220元 14萬2863元   101年11～12月   4 114萬3000元 5萬7150元   102年1～2月  11 467萬6200元 23萬3810元   102年3～4月  10 415萬3392元 20萬7670元   102年5～6月   6 190萬4845元 9萬5243元   102年7～8月  25 761萬9426元 38萬974元   102年9～10月  32 944萬5463元 47萬2271元   102年11～12月  49 1652萬8919元 82萬6445元   103年1～2月  36 1104萬6314元 55萬2317元   103年3～4月  34 1136萬4527元 56萬8229元 2 立汶企業有限公司 101年5～6月   5 191萬元 9萬5500元   101年7～8月   4 165萬7800元 8萬2890元   101年9～10月   2 47萬6450元 2萬3823元   102年1～2月   1 8萬5800元 4290元   102年5～6月   7 190萬4776元 9萬5240元   102年7～8月   3 95萬2529元 4萬7627元   102年9～10月  14 476萬2099元 23萬8105元   102年11～12月  20 476萬158元 23萬8010元   103年1～2月  15 361萬9214元 18萬961元   103年3～4月   9 192萬1065元 9萬6054元 3 柏翔事業有限公司 101年5～6月   5 190萬5400元 9萬5270元   101年7～8月   8 353萬520元 17萬6526元   101年9～10月   2 47萬6440元 2萬3822元   102年3～4月   2 60萬9015元 3萬451元   102年5～6月   4 95萬2395元 4萬7620元   102年7～8月   4 95萬2509元 4萬7625元   102年9～10月  12 380萬9744元 19萬487元   102年11～12月  17 476萬2040元 23萬8102元   103年1～2月  19 247萬8176元 12萬3910元   103年3～4月   5 66萬530元 3萬3027元 4 明鈦實業有限公司 103年5～6月  17 666萬6869元 33萬3343元 5 燊威國際企業有限公司 103年7～8月  12 371萬7372元 18萬5868元 6 溥訊科技有限公司 102年11～12月   5 133萬6732元 6萬6837元   103年3～4月   3 135萬2700元 6萬7635元 7 中聯欣石化工業有限公司 102年11～12月   5 60萬6597元 3萬330元 8 優塑國際有限公司 101年1～2月   2 56萬2800元 2萬8140元 9 昇榮興塑膠有限公司 101年3～4月   2 56萬1440元 2萬8073元 10 普瑞斯貿易有限公司 103年5～6月   1 41萬4000元 2萬700元 11 廣豐國際塑料有限公司 101年7～8月   1 25萬2000元 1萬2600元 合計   455 1億4284萬4462元 714萬2238元 
附表三：普瑞斯公司取得不實統一發票明細表（日期：民國；金
額：新臺幣）
編號 開立不實發票之營業人名稱 發票開立期間 張數 銷  售  額 稅      額 1 明鈦實業有限公司 103年5～6月  16 666萬7200元 33萬3360元   103年7～8月  11  381萬3432元 19萬672元   103年9～10月  17 667萬4345元 33萬3718元   103年11～12月  25 954萬8359元 47萬7419元   104年1～2月  18 591萬3056元 29萬5654元   104年3～4月  25 791萬1508元 39萬5575元   104年5～6月  24 971萬805元 48萬5545元   104年7～8月  35 1453萬4214元 72萬6711元   104年9～10月  45 1810萬2940元 90萬5147元   105年1～2月   2 97萬650元 4萬8533元   105年3～4月  12 381萬18元 19萬501元   105年5～6月  25 1484萬5440元 74萬2272元 2 順華塑膠企業股份有限公司 104年11～12月  38 1570萬7757元 78萬5391元   105年1～2月  22 1089萬1010元 54萬4551元   105年3～4月  13 479萬519元 23萬9527元   105年5～6月   3 180萬6900元 9萬345元 3 峻洲企業有限公司 102年5～6月   1 95萬2438元 4萬7622元   102年7～8月   3 95萬2420元 4萬7621元   102年9～10月   7 190萬9647元 9萬5482元   102年11～12月  14 431萬1034元 21萬5551元   103年1～2月   6 171萬4775元 8萬5739元   103年3～4月  12 399萬3980元 19萬9699元   103年5～6月  19 75萬5574元 3萬7777元 4 浩越國際有限公司 102年5～6月   3 95萬2434元 4萬7622元   102年7～8月   3 95萬2399元 4萬7620元   102年9～10月   3 95萬2406元 4萬7620元   102年11～12月   8 190萬4763元 9萬5238元   103年1～2月   6 190萬4760元 9萬5238元   103年3～4月   4 142萬8554元 7萬1427元 5 北葉興企業有限公司 102年5～6月   2 47萬6261元 2萬3813元   102年7～8月   8 190萬4780元 9萬5239元   102年9～10月   4 142萬8591元 7萬1430元   102年11～12月   3 95萬2512元 4萬7626元   103年1～2月   3 95萬2384元 4萬7619元   103年3～4月   6 190萬4780元 9萬5239元 6 明鈦塑膠有限公司 103年7～8月  11 428萬1913元 21萬4096元 7 溥訊科技有限公司 103年1～2月   7 191萬7715元 9萬5886元   104年5～6月   4 89萬元 4萬4500元 8 明麒實業有限公司 105年3～4月   7 193萬300元 9萬6515元 9 翰澤國際有限公司 104年7～8月   5 89萬元 4萬4500元 10 正昊興業有限公司 103年5～6月   2 64萬2210元 3萬2111元 11 中聯欣石化工業有限公司 103年1～2月   4 58萬9165元 2萬9459元  12 九洲聚塑有限公司 103年5～6月   1 41萬4000元 2萬700元 13 森南汽車材料行 104年9～10月   1 4萬7619元 2381元   105年3～4月   2 11萬2381元 5619元 14 其他公司（均為金額微小之交易） 104年7月至105年4月  51 138萬1260元 6萬9064元 合               計   541  1億7909萬9208元 895萬4974元 
附表四：普瑞斯公司開立不實統一發票明細表（日期：民國；金
額：新臺幣）
編號 取得不實發票之營業人名稱 發票開 立期間 張數 銷  售  額 稅      額 1 御盟實業有限公司 103年7～8月  12 476萬2634元 23萬8132元   103年9～10月  12 476萬7000元 23萬8350元   103年11～12月  16 477萬1926元 23萬8597元   104年1～2月  21 590萬9998元 29萬5499元   104年3～4月  30 790萬1984元 39萬5100元   104年5～6月  31 1056萬9911元 52萬8496元   104年7～8月  39 1546萬3871元 77萬3194元   104年9～10月  37 1524萬6622元 76萬2331元   104年11～12月  21 880萬2280元 44萬114元   105年1～2月  42 1236萬5985元 61萬8302元   105年3～4月  25 955萬5930元 47萬7796元   105年5～6月  23 977萬2224元 48萬8612元   105年7～8月   4 156萬120元 7萬8006元 2 溥訊企業有限公司 104年9～10月   7 286萬3040元 14萬3152元   104年11～12月  13  422萬6541元 21萬1327元   105年1～2月  10 295萬9386元 14萬7970元   105年3～4月   8 276萬3511元 13萬8176元   105年5～6月  16  569萬6694元 28萬4835元 3 正昊興業有限公司 102年5～6月   5 190萬4960元 9萬5249元   102年7～8月   5 190萬4780元 9萬5239元   102年9～10月   6 180萬4684元 9萬234元   102年11～12月  10 333萬2372元 16萬6618元   103年1～2月   5 180萬9750元 9萬488元   103年3～4月   3 93萬6400元 4萬6820元   103年5～6月   5 183萬8550元 9萬1928元 4 九洲聚塑有限公司 102年5～6月   2 47萬6400元 2萬3820元   102年7～8月   5 190萬4920元 9萬5246元   102年9～10月   5 107萬874元 5萬3544元   102年11～12月  23 426萬4760元 21萬3240元   103年1～2月   4 133萬3520元 6萬6676元   103年3～4月  10 286萬1896元 14萬3095元 5 峻洲企業有限公司 103年5～6月  11 476萬2003元 23萬8100元   103年7～8月   9 333萬3501元 16萬6675元 6 溢陞企業有限公司 103年11～12月  18 476萬7669元 23萬8383元 7 中聯欣石化工業有限公司 103年3～4月   3 137萬9080元 6萬8954元   103年9～10月   5 190萬6595元 9萬5330元 8 燊威國際企業有限公司 103年1～2月   8 264萬1315元 13萬2066元   103年11～12月   1 40萬元 2萬元 9 坤贊企業有限公司 102年9～10月   5 47萬6211元 2萬3811元   103年1～2月   4 142萬8820元 7萬1441元   103年3～4月   3 95萬2935元 4萬7647元 10 崴斯特國際有限公司 102年11～12月   2 52萬8147元 2萬6407元 合計   524 1億7797萬9799元 889萬9000元 
附表五：御盟公司取得不實統一發票明細表（日期：民國；金額
：新臺幣）
編號 開立不實發票之營業人名稱 發票開立期間 張數 銷  售  額 稅      額 1 普瑞斯貿易有限公司 103年7～8月  12 476萬2634元 23萬8132元   103年9～10月  12 476萬7000元 23萬8350元   103年11～12月  16 477萬1926元 23萬8597元   104年1～2月  21 590萬9998元 29萬5499元   104年3～4月  30 790萬1984元 39萬5100元   104年5～6月  31 1056萬9911元 52萬8496元   104年7～8月  39 1546萬3871元 77萬3194元   104年9～10月  37 1524萬6622元 76萬2331元   104年11～12月  21 880萬2280元 44萬114元   105年1～2月  42 1236萬5985元 61萬8302元   105年3～4月  25 955萬5930元 47萬7796元   105年5～6月  23 977萬2224元 48萬8612元   105年7～8月   4 156萬120元 7萬8006元 2 峻洲企業股份有限公司 102年5～6月   2 17萬4000元 8700元   102年7～8月   2 47萬6230元 2萬3812元   102年9～10月   5 285萬3461元 14萬2673元   102年11～12月  17 476萬2724元 23萬8136元   103年1～2月  12 428萬6015元 21萬4301元   103年3～4月  12 475萬9931元 23萬7996元   103年5～6月  13 476萬2820元 23萬8141元 3 溥訊科技有限公司 104年5～6月   7 126萬1365元 6萬3070元   105年7～8月   1 27萬9360元 1萬3968元 4 翰澤國際有限公司 104年7～8月   5 141萬255元 7萬514元 5 其他公司（均為金額微小之交易） 102年5月至105年2月  17 14萬2908元 7145元 合               計   406  1億3661萬9554元 683萬985元 
附表六：御盟公司開立不實統一發票明細表（日期：民國；金額
：新臺幣）
編號 取得不實發票之營業人名稱 發票開 立期間 張數 銷  售  額 稅      額 1 明鈦塑膠有限公司 103年5～6月  10 380萬9675元 19萬483元   103年9～10月  12 477萬150元 23萬8508元   104年9～10月  42 1525萬164元 76萬2509元   104年11～12月  27 1052萬1581元 52萬6081元   105年1～2月  35 1251萬8129元 62萬5908元   105年3～4月  28 997萬7415元 49萬8873元   105年5～6月  26 999萬3341元 49萬9668元   105年7～8月   6 221萬8994元 11萬949元 2 中聯欣石化工業有限公司 103年7～8月   6 238萬4506元 11萬9226元   103年11～12月  11 478萬1800元 23萬9090元   104年1～2月  21 590萬1313元 29萬5066元   104年3～4月  31  788萬9892元 39萬4494元   104年7～8月  40 1536萬2568元 76萬8129元 3 九洲聚塑有限公司 102年5～6月   2 17萬8000元 8900元   102年7～8月   2 47萬6470元 2萬3824元   102年9～10月   6 190萬5014元 9萬5250元   102年11～12月  10 285萬7484元 14萬2874元   103年1～2月   8 333萬3500元 16萬6675元   103年3～4月  11 333萬4258元 16萬6713元 4 燊威國際企業有限公司 103年7～8月   1 31萬9000元 1萬5950元   104年5～6月  34  1055萬8474元 52萬7923元 5 旭展塑膠有限公司 102年9～10月   4 95萬3115元 4萬7656元   102年11～12月   8 190萬5005元 9萬5250元   103年1～2月   3 95萬2485元 4萬7624元   103年3～4月   5 142萬8660元 7萬1433元 6 正昊興業有限公司 103年7～8月   7 237萬9280元 11萬8965元 7 溥訊科技有限公司 103年5～6月   3 95萬2413元 4萬7621元 合計   399 1億3691萬2686元 684萬5642元 
附表七：乙○○所犯罪刑一覽表（取得發票部分）【日期：民國；
金額：新臺幣】
編號 稅期 取得公司 發票來源 對應附表編號 發票所載銷售額（元） 營業稅申報書申報日期 主文 1 101年1至2月 九洲公司 峻洲企業 有限公司 附表一編號1 1,306,500 101年3月13日 乙○○犯行使業務登載不實文書罪，處有期徒刑參月，如易科罰金，以新臺幣壹仟元折算壹日。 2 101年3至4月 九洲公司 峻洲企業 有限公司 附表一編號1 9,264,824 101年5月11日 乙○○犯行使業務登載不實文書罪，處有期徒刑參月，如易科罰金，以新臺幣壹仟元折算壹日。 3 101年5至6月 九洲公司 峻洲企業 有限公司 附表一編號1 7,458,971 101年7月12日 乙○○犯行使業務登載不實文書罪，處有期徒刑參月，如易科罰金，以新臺幣壹仟元折算壹日。 4 101年7至8月 九洲公司 峻洲企業 有限公司 附表一編號1 6,504,879 101年9月12日 乙○○犯行使業務登載不實文書罪，處有期徒刑參月，如易科罰金，以新臺幣壹仟元折算壹日。 5 101年9至10月 九洲公司 峻洲企業 有限公司 附表一編號1 3,809,737 101年11月8日 乙○○犯行使業務登載不實文書罪，處有期徒刑參月，如易科罰金，以新臺幣壹仟元折算壹日。 6 101年11至12月 九洲公司 峻洲企業 有限公司 附表一編號1 1,543,128 102年1月12日 乙○○犯行使業務登載不實文書罪，處有期徒刑參月，如易科罰金，以新臺幣壹仟元折算壹日。 7 102年1至2月 九洲公司 峻洲企業 有限公司 附表一編號1 4,550,630 102年3月13日 乙○○犯行使業務登載不實文書罪，處有期徒刑參月，如易科罰金，以新臺幣壹仟元折算壹日。   九洲公司 柏菲訊國際 有限公司 附表一編號4 211,450   8 102年3至4月 九洲公司 峻洲企業 有限公司 附表一編號1 4,285,800 102年5月13日 乙○○犯行使業務登載不實文書罪，處有期徒刑參月，如易科罰金，以新臺幣壹仟元折算壹日。 9 102年5至6月 九洲公司 峻洲企業 有限公司 附表一編號1 2,348,685 102年7月12日 乙○○犯行使業務登載不實文書罪，處有期徒刑肆月，如易科罰金，以新臺幣壹仟元折算壹日。   九洲公司 御盟公司 附表一編號2 178,000     九洲公司 普瑞斯公司 附表一編號3 476,400     九洲公司 柏菲訊國際 有限公司 附表一編號4 1,937,174     普瑞斯公司 峻洲企業 有限公司 附表三編號3 952,438     普瑞斯公司 浩越國際 有限公司 附表三編號4 952,434     普瑞斯公司 北葉興企業有限公司 附表三編號5 476,261     御盟公司 峻洲企業 有限公司 附表五編號2 174,000     普瑞斯公司 網路家庭國際資訊股份有限公司 附表三編號14 1,610  （不另為無罪諭知）   御盟公司 人海實業 有限公司 附表五編號5 500     御盟公司 凱笙企業股份有限公司高雄中山店 附表五編號5 2,714   10 102年7至8月 九洲公司 峻洲企業 有限公司 附表一編號1 7,735,622 102年9月13日 乙○○犯行使業務登載不實文書罪，處有期徒刑肆月，如易科罰金，以新臺幣壹仟元折算壹日。   九洲公司 御盟公司 附表一編號2 476,470     九洲公司 普瑞斯公司 附表一編號3 1,904,920     九洲公司 柏菲訊國際 有限公司 附表一編號4 1,904,752     普瑞斯公司 峻洲企業 有限公司 附表三編號3 952,420     普瑞斯公司 浩越國際 有限公司 附表三編號4 952,399     普瑞斯公司 北葉興企業 有限公司 附表三編號5 1,904,780     御盟公司 峻洲企業 有限公司 附表五編號2 476,230   11 102年9至10月 九洲公司 峻洲企業 有限公司 附表一編號1 12,390,523 102年11月14日 乙○○犯行使業務登載不實文書罪，處有期徒刑肆月，如易科罰金，以新臺幣壹仟元折算壹日。   九洲公司 御盟公司 附表一編號2 1,905,014     九洲公司 普瑞斯公司 附表一編號3 1,070,874     九洲公司 柏菲訊國際 有限公司 附表一編號4 1,904,776     普瑞斯公司 峻洲企業 有限公司 附表三編號3 1,909,647     普瑞斯公司 浩越國際 有限公司 附表三編號4 952,406     普瑞斯公司 北葉興企業 有限公司 附表三編號5 1,428,591     御盟公司 峻洲企業 有限公司 附表五編號2 2,853,461   12 102年11至12月 九洲公司 峻洲企業 有限公司 附表一編號1 16,167,288 103年1月13日 乙○○犯行使業務登載不實文書罪，處有期徒刑肆月，如易科罰金，以新臺幣壹仟元折算壹日。   九洲公司 御盟公司 附表一編號2 2,857,484     九洲公司 普瑞斯公司 附表一編號3 4,264,760     九洲公司 柏菲訊國際 有限公司 附表一編號4 2,857,250     普瑞斯公司 峻洲企業 有限公司 附表三編號3 4,311,034     普瑞斯公司 浩越國際 有限公司 附表三編號4 1,904,763     普瑞斯公司 北葉興企業 有限公司 附表三編號5 952,512     御盟公司 峻洲企業 有限公司 附表五編號2 4,762,724   13 103年1至2月 九洲公司 峻洲企業 有限公司 附表一編號1 10,381,476 103年3月13日 乙○○犯行使業務登載不實文書罪，處有期徒刑伍月，如易科罰金，以新臺幣壹仟元折算壹日。   九洲公司 御盟公司 附表一編號2 3,333,500     九洲公司 普瑞斯公司 附表一編號3 1,333,520     九洲公司 柏菲訊國際 有限公司 附表一編號4 2,095,277     普瑞斯公司 峻洲企業 有限公司 附表三編號3 1,714,775     普瑞斯公司 浩越國際 有限公司 附表三編號4 1,904,760     普瑞斯公司 北葉興企業 有限公司 附表三編號5 952,384     普瑞斯公司 溥訊科技 有限公司 附表三編號7 1,917,715     普瑞斯公司 中聯欣 石化工業 有限公司 附表三編號11 589,165     御盟公司 峻洲企業 有限公司 附表五編號2 4,286,015     御盟公司 全觀念商務中心有限公司 附表五編號5 18,000  （不另為無罪諭知） 14 103年3至4月 九洲公司 峻洲企業 有限公司 附表一編號1 9,536,559 103年5月14日 乙○○犯行使業務登載不實文書罪，處有期徒刑伍月，如易科罰金，以新臺幣壹仟元折算壹日。   九洲公司 御盟公司 附表一編號2 3,334,258     九洲公司 普瑞斯公司 附表一編號3 2,861,896     九洲公司 日華鑫國際物流股份有限公司 附表一編號6 199,580     普瑞斯公司 峻洲企業 有限公司 附表三編號3 3,993,980     普瑞斯公司 浩越國際 有限公司 附表三編號4 1,428,554     普瑞斯公司 北葉興企業 有限公司 附表三編號5 1,904,780     御盟公司 峻洲企業 有限公司 附表五編號2 4,759,931     普瑞斯公司 日華鑫國際物流股份有限公司 附表三編號14 215,680  （不另為無罪諭知）   普瑞斯公司 燦坤實業股份有限公司建國分公司 附表三編號14 951     御盟公司 全觀念商務中心有限公司 附表五編號5 51,200   15 103年5至6月 九洲公司 燊威國際企業有限公司 附表一編號5 7,141,843 103年7月14、15日 乙○○犯行使業務登載不實文書罪，處有期徒刑肆月，如易科罰金，以新臺幣壹仟元折算壹日。   普瑞斯公司 明鈦實業 有限公司 附表三編號1 6,667,200     普瑞斯公司 峻洲企業 有限公司 附表三編號3 755,574     普瑞斯公司 正昊興業 有限公司 附表三編號10 642,210     普瑞斯公司 九洲公司 附表三編號12 414,000     御盟公司 峻洲企業 有限公司 附表五編號2 4,762,820     普瑞斯公司 合和物業管理顧問股份有限公司 附表三編號14 83,810  （不另為無罪諭知）   普瑞斯公司 瑼業科技印刷有限公司 附表三編號14 1,050     普瑞斯公司 燦坤實業股份有限公司建國分公司 附表三編號14 904     普瑞斯公司 台灣大哥大 股份有限公司 附表三編號14 75,288     御盟公司 全觀念商務中心有限公司 附表五編號5 18,000   16 103年7至8月 九洲公司 峻洲企業 有限公司 附表一編號1 1,044,000 103年9月13日 乙○○犯行使業務登載不實文書罪，處有期徒刑參月，如易科罰金，以新臺幣壹仟元折算壹日。   普瑞斯公司 明鈦實業 有限公司 附表三編號1 3,813,432     普瑞斯公司 明鈦塑膠 有限公司 附表三編號6 4,281,913     御盟公司 普瑞斯公司 附表五編號1 4,762,634     普瑞斯公司 光宸家電 企業社 附表三編號14 8,571  （不另為無罪諭知）   普瑞斯公司 一二三生活科技股份有限公司 附表三編號14 3,714     普瑞斯公司 揚升傢俱行 附表三編號14 103,809     普瑞斯公司 旭海燈飾 有限公司 附表三編號14 33,905   17 103年9至10月 普瑞斯公司 明鈦實業 有限公司 附表三編號1 6,674,345 103年11月12日 乙○○犯行使業務登載不實文書罪，處有期徒刑參月，如易科罰金，以新臺幣壹仟元折算壹日。   御盟公司 普瑞斯公司 附表五編號1 4,767,000     普瑞斯公司 景新設計 有限公司 附表三編號14 600,000  （不另為無罪諭知）   普瑞斯公司 瑼業科技印刷有限公司 附表三編號14 520     御盟公司 瑼業科技印刷有限公司 附表五編號5 1,050   18 103年11至12月 普瑞斯公司 明鈦實業 有限公司 附表三編號1 9,548,359 104年1月14日 乙○○犯行使業務登載不實文書罪，處有期徒刑參月，如易科罰金，以新臺幣壹仟元折算壹日。   御盟公司 普瑞斯公司 附表五編號1 4,771,926     普瑞斯公司 新力加油站企業有限公司 附表三編號14 2,460  （不另為無罪諭知）   普瑞斯公司 願境網訊股份有限公司 附表三編號14 510   19 104年1至2月 普瑞斯公司 明鈦實業 有限公司 附表三編號1 5,913,056 104年3月13日 乙○○犯行使業務登載不實文書罪，處有期徒刑參月，如易科罰金，以新臺幣壹仟元折算壹日。   御盟公司 普瑞斯公司 附表五編號1 5,909,998     普瑞斯公司 台灣中國石油股份有限公司行銷事業部高雄營業處林森二路加油站 附表三編號14 110  （不另為無罪諭知）   普瑞斯公司 網路家庭國際資訊股份有限公司 附表三編號14 1,759     普瑞斯公司 唯豐企業股份有限公司 附表三編號14 612     御盟公司 網路家庭國際資訊股份有限公司 附表五編號5 761   20 104年3至4月 普瑞斯公司 明鈦實業 有限公司 附表三編號1 7,911,508 104年5月15日 乙○○犯行使業務登載不實文書罪，處有期徒刑參月，如易科罰金，以新臺幣壹仟元折算壹日。   御盟公司 普瑞斯公司 附表五編號1 7,901,984     普瑞斯公司 網路家庭國際資訊股份有限公司 附表三編號14 1,799  （不另為無罪諭知）   普瑞斯公司 瑼業科技印刷有限公司 附表三編號14 700     普瑞斯公司 富爾科技股份有限公司 附表三編號14 214     御盟公司 台灣中油股份有限公司高雄營業處建國一路加油站 附表五編號5 114   21 104年5至6月 普瑞斯公司 明鈦實業 有限公司 附表三編號1 9,710,805 104年7月15日 乙○○犯行使業務登載不實文書罪，處有期徒刑參月，如易科罰金，以新臺幣壹仟元折算壹日。   普瑞斯公司 溥訊科技 有限公司 附表三編號7 890,000     御盟公司 普瑞斯公司 附表五編號1 10,569,911     御盟公司 溥訊科技 有限公司 附表五編號3 1,261,365     普瑞斯公司 財團法人金融聯合徵信中心 附表三編號14 381  （不另為無罪諭知）   普瑞斯公司 禧達康資訊 股份有限公司 附表三編號14 2,838   22 104年7至8月 普瑞斯公司 明鈦實業 有限公司 附表三編號1 14,534,214 104年9月1日 乙○○犯行使業務登載不實文書罪，處有期徒刑參月，如易科罰金，以新臺幣壹仟元折算壹日。   普瑞斯公司 翰澤國際 有限公司 附表三編號9 890,000     御盟公司 普瑞斯公司 附表五編號1 15,463,871     御盟公司 翰澤國際 有限公司 附表五編號4 1,410,255     普瑞斯公司 華賢通訊有限公司林森營業所 附表三編號14 371  （不另為無罪諭知） 23 104年9至10月 普瑞斯公司 明鈦實業 有限公司 附表三編號1 18,102,940 104年11月2日 乙○○犯行使業務登載不實文書罪，處有期徒刑參月，如易科罰金，以新臺幣壹仟元折算壹日。   御盟公司 普瑞斯公司 附表五編號1 15,246,622 104年11月15日    普瑞斯公司 森南汽車 材料行 附表三編號13 47,619  （不另為無罪諭知）   普瑞斯公司 哥帝企業 有限公司 附表三編號14 9,048     普瑞斯公司 蟻丞企業有限公司 附表三編號14 15,238     普瑞斯公司 百揚資訊科技有限公司高雄分公司 附表三編號14 476     普瑞斯公司 大志通訊有限公司中山營業所 附表三編號14 2,381     普瑞斯公司 客尼亞客貿易有限公司 附表三編號14 20,952   24 104年11至12月 普瑞斯公司 順華塑膠企業股份有限公司 附表三編號2 15,707,757 105年1月15日 乙○○犯行使業務登載不實文書罪，處有期徒刑參月，如易科罰金，以新臺幣壹仟元折算壹日。   御盟公司 普瑞斯公司 附表五編號1 8,802,280     普瑞斯公司 金展五金商行 附表三編號14 1,438  （不另為無罪諭知）   普瑞斯公司 揚訊通訊行 附表三編號14 190     普瑞斯公司 奇勝利資訊 有限公司 附表三編號14 56,000     普瑞斯公司 瑼業科技印刷有限公司 附表三編號14 180     御盟公司 財來發企業 有限公司 附表五編號5 570     御盟公司 森南汽車 材料行 附表五編號5 9,143     御盟公司 金弘笙實業有限公司巨蛋分公司 附表五編號5 1,598     御盟公司 悅聲企業社 附表五編號5 3,810   25 105年1至2月 普瑞斯公司 明鈦實業 有限公司 附表三編號1 970,650 105年3月11日 乙○○犯行使業務登載不實文書罪，處有期徒刑參月，如易科罰金，以新臺幣壹仟元折算壹日。   普瑞斯公司 順華塑膠企業股份有限公司 附表三編號2 10,891,010     御盟公司 普瑞斯公司 附表五編號1 12,365,985     普瑞斯公司 台灣自來水股份有限公司第七管理處高雄服務所 附表三編號14 689  （不另為無罪諭知）   普瑞斯公司 一二三生活科技股份有限公司 附表三編號14 8,905     普瑞斯公司 揚升傢俱行 附表三編號14 45,143     普瑞斯公司 洋奕有限公司 附表三編號14 50,000     普瑞斯公司 瑼業科技印刷有限公司 附表三編號14 1,150     普瑞斯公司 聲寶股份有限公司高雄服務中心 附表三編號14 2,857     御盟公司 中華電信股份有限公司數據通信分公司 附表五編號5 400     御盟公司 億昌機車行 附表五編號5 762     御盟公司 森南汽車 材料行 附表五編號5 34,286   26 105年3至4月 普瑞斯公司 明鈦實業 有限公司 附表三編號1 3,810,018 105年5月13日 乙○○犯行使業務登載不實文書罪，處有期徒刑參月，如易科罰金，以新臺幣壹仟元折算壹日。   普瑞斯公司 順華塑膠企業股份有限公司 附表三編號2 4,790,519     普瑞斯公司 明麒實業 有限公司 附表三編號8 1,930,300     御盟公司 普瑞斯公司 附表五編號1 9,555,930     普瑞斯公司 森南汽車 材料行 附表三編號13 112,381  （不另為無罪諭知）   普瑞斯公司 財豐電器 有限公司 附表三編號14 24,667     普瑞斯公司 中華電信股份有限公司台灣南區電信分公司高雄營運處大順服務中心 附表三編號14 380   27 105年5至6月 普瑞斯公司 明鈦實業 有限公司 附表三編號1 14,845,440 105年7月14日 乙○○犯行使業務登載不實文書罪，處有期徒刑參月，如易科罰金，以新臺幣壹仟元折算壹日。   普瑞斯公司 順華塑膠企業股份有限公司 附表三編號2 1,806,900     御盟公司 普瑞斯公司 附表五編號1 9,772,224   28 105年7至8月 御盟公司 普瑞斯公司 附表五編號1 1,560,120 105年9月18日 乙○○犯行使業務登載不實文書罪，處有期徒刑參月，如易科罰金，以新臺幣壹仟元折算壹日。   御盟公司 溥訊科技 有限公司 附表五編號3 279,2360   
附表八：乙○○所犯罪刑一覽表（開立發票部分）【日期：民國；
金額：新臺幣】
編號 稅期 開立公司 發立發票 對象 對應附表編號 實際逃漏稅額（元） 罪名  主文       行使業務登載不實文書 幫助逃漏稅捐罪  1 101年1至2月 九洲公司 優塑國際 有限公司 附表二編號8 2萬8,140元 有罪  乙○○犯幫助逃漏稅捐罪，處有期徒刑參月，如易科罰金，以新臺幣壹仟元折算壹日。 2 101年3至4月 九洲公司 正昊興業 有限公司 附表二編號1 無從認定 有罪 不另為無罪諭知 乙○○犯行使業務登載不實文書罪，處有期徒刑參月，如易科罰金，以新臺幣壹仟元折算壹日。   九洲公司 昇榮興塑膠有限公司 附表二編號9 無從認定 有罪 不另為無罪諭知  3 101年5至6月 九洲公司 正昊興業有限公司 附表二編號1 無從認定 有罪 不另為無罪諭知 乙○○犯行使業務登載不實文書罪，處有期徒刑參月，如易科罰金，以新臺幣壹仟元折算壹日。   九洲公司 立汶企業 有限公司 附表二編號2 無從認定 有罪 不另為無罪諭知    九洲公司 柏翔事業 有限公司 附表二編號3 無從認定 有罪 不另為無罪諭知  4 101年7至8月 九洲公司 正昊興業 有限公司 附表二編號1 無從認定 有罪 不另為無罪諭知 乙○○犯幫助逃漏稅捐罪，處有期徒刑參月，如易科罰金，以新臺幣壹仟元折算壹日。   九洲公司 立汶企業 有限公司 附表二編號2 無從認定 有罪 不另為無罪諭知    九洲公司 柏翔事業 有限公司 附表二編號3 無從認定 有罪 不另為無罪諭知    九洲公司 廣豐國際塑料有限公司 附表二編號11 1萬2,600元 有罪   5 101年9至10月 九洲公司 正昊興業 有限公司 附表二編號1 無從認定 有罪 不另為無罪諭知 乙○○犯行使業務登載不實文書罪，處有期徒刑參月，如易科罰金，以新臺幣壹仟元折算壹日。   九洲公司 立汶企業 有限公司 附表二編號2 無從認定 有罪 不另為無罪諭知    九洲公司 柏翔事業 有限公司 附表二編號3 無從認定 有罪 不另為無罪諭知  6 101年11至12月 九洲公司 正昊興業 有限公司 附表二編號1 無從認定 有罪 不另為無罪諭知 乙○○犯行使業務登載不實文書罪，處有期徒刑參月，如易科罰金，以新臺幣壹仟元折算壹日。 7 102年1至2月 九洲公司 正昊興業 有限公司 附表二編號1 無從認定 有罪 不另為無罪諭知 乙○○犯行使業務登載不實文書罪，處有期徒刑參月，如易科罰金，以新臺幣壹仟元折算壹日。   九洲公司 立汶企業 有限公司 附表二編號2 無從認定 有罪 不另為無罪諭知  8 102年3至4月 九洲公司 正昊興業 有限公司 附表二編號1 無從認定 有罪 不另為無罪諭知 乙○○犯行使業務登載不實文書罪，處有期徒刑參月，如易科罰金，以新臺幣壹仟元折算壹日。   九洲公司 柏翔事業 有限公司 附表二編號3 無從認定 有罪 不另為無罪諭知  9 102年5至6月 九洲公司 正昊興業 有限公司 附表二編號1 無從認定 有罪 不另為無罪諭知 乙○○犯行使業務登載不實文書罪，處有期徒刑肆月，如易科罰金，以新臺幣壹仟元折算壹日。   九洲公司 立汶企業 有限公司 附表二編號2 無從認定 有罪 不另為無罪諭知    九洲公司 柏翔事業 有限公司 附表二編號3 無從認定 有罪 不另為無罪諭知    普瑞斯公司 正昊興業 有限公司 附表四編號3 無從認定 有罪 不另為無罪諭知    普瑞斯公司 九洲公司 附表四編號4 0 有罪 不另為無罪諭知    御盟公司 九洲公司 附表六編號3 0 有罪 不另為無罪諭知  10 102年7至8月 九洲公司 正昊興業 有限公司 附表二編號1 無從認定 有罪 不另為無罪諭知 乙○○犯行使業務登載不實文書罪，處有期徒刑肆月，如易科罰金，以新臺幣壹仟元折算壹日。   九洲公司 立汶企業 有限公司 附表二編號2 無從認定 有罪 不另為無罪諭知    九洲公司 柏翔事業 有限公司 附表二編號3 無從認定 有罪 不另為無罪諭知    普瑞斯公司 正昊興業 有限公司 附表四編號3 無從認定 有罪 不另為無罪諭知    普瑞斯公司 九洲公司 附表四編號4 0 有罪 不另為無罪諭知    御盟公司 九洲公司 附表六編號3 0 有罪 不另為無罪諭知  11 102年9至10月 九洲公司 正昊興業 有限公司 附表二編號1 無從認定 有罪 不另為無罪諭知 乙○○犯行使業務登載不實文書罪，處有期徒刑伍月，如易科罰金，以新臺幣壹仟元折算壹日。   九洲公司 立汶企業 有限公司 附表二編號2 無從認定 有罪 不另為無罪諭知    九洲公司 柏翔事業 有限公司 附表二編號3 無從認定 有罪 不另為無罪諭知    普瑞斯公司 正昊興業 有限公司 附表四編號3 無從認定 有罪 不另為無罪諭知    普瑞斯公司 九洲公司 附表四編號4 0 有罪 不另為無罪諭知    普瑞斯公司 坤贊企業 有限公司 附表四編號9 無從認定 有罪 不另為無罪諭知    御盟公司 九洲公司 附表六編號3 0 有罪 不另為無罪諭知    御盟公司 旭展塑膠 有限公司 附表六編號5 無從認定 有罪 不另為無罪諭知  12 102年11至12月 九洲公司 正昊興業 有限公司 附表二編號1 無從認定 有罪 不另為無罪諭知 乙○○犯行使業務登載不實文書罪，處有期徒刑陸月，如易科罰金，以新臺幣壹仟元折算壹日。   九洲公司 立汶企業 有限公司 附表二編號2 無從認定 有罪 不另為無罪諭知    九洲公司 柏翔事業 有限公司 附表二編號3 無從認定 有罪 不另為無罪諭知    九洲公司 溥訊科技 有限公司 附表二編號6 無從認定 有罪 不另為無罪諭知    九洲公司 中聯欣石化工業有限公司 附表二編號7 無從認定 有罪 不另為無罪諭知    普瑞斯公司 正昊興業 有限公司 附表四編號3 無從認定 有罪 不另為無罪諭知    普瑞斯公司 九洲公司 附表四編號4 0 有罪 不另為無罪諭知    普瑞斯公司 崴斯特國際有限公司 附表四編號10 無從認定 有罪 不另為無罪諭知    御盟公司 九洲公司 附表六編號3 0 有罪 不另為無罪諭知    御盟公司 旭展塑膠 有限公司 附表六編號5 無從認定 有罪 不另為無罪諭知  13 103年1至2月 九洲公司 正昊興業 有限公司 附表二編號1 無從認定 有罪 不另為無罪諭知 乙○○犯行使業務登載不實文書罪，處有期徒刑陸月，如易科罰金，以新臺幣壹仟元折算壹日。   九洲公司 立汶企業 有限公司 附表二編號2 無從認定 有罪 不另為無罪諭知    九洲公司 柏翔事業 有限公司 附表二編號3 無從認定 有罪 不另為無罪諭知    普瑞斯公司 正昊興業 有限公司 附表四編號3 無從認定 有罪 不另為無罪諭知    普瑞斯公司 九洲公司 附表四編號4 0 有罪 不另為無罪諭知    普瑞斯公司 燊威國際企業有限公司 附表四編號8 無從認定 有罪 不另為無罪諭知    普瑞斯公司 坤贊企業 有限公司 附表四編號9 無從認定 有罪 不另為無罪諭知    御盟公司 九洲公司 附表六編號3 0 有罪 不另為無罪諭知    御盟公司 旭展塑膠 有限公司 附表六編號5 無從認定 有罪 不另為無罪諭知  14 103年3至4月 九洲公司 正昊興業 有限公司 附表二編號1 無從認定 有罪 不另為無罪諭知 乙○○犯行使業務登載不實文書罪，處有期徒刑陸月，如易科罰金，以新臺幣壹仟元折算壹日。   九洲公司 立汶企業 有限公司 附表二編號2 無從認定 有罪 不另為無罪諭知    九洲公司 柏翔事業 有限公司 附表二編號3 無從認定 有罪 不另為無罪諭知    九洲公司 溥訊科技 有限公司 附表二編號6 無從認定 有罪 不另為無罪諭知    普瑞斯公司 正昊興業 有限公司 附表四編號3 無從認定 有罪 不另為無罪諭知    普瑞斯公司 九洲公司 附表四編號4 0 有罪 不另為無罪諭知    普瑞斯公司 中聯欣石化工業有限公司 附表四編號7 無從認定 有罪 不另為無罪諭知    普瑞斯公司 坤贊企業 有限公司 附表四編號9 無從認定 有罪 不另為無罪諭知    御盟公司 九洲公司 附表六編號3 0 有罪 不另為無罪諭知    御盟公司 旭展塑膠 有限公司 附表六編號5 無從認定 有罪 不另為無罪諭知  15 103年5至6月 九洲公司 明鈦實業 有限公司 附表二編號4 無從認定 有罪 不另為無罪諭知 乙○○犯行使業務登載不實文書罪，處有期徒刑肆月，如易科罰金，以新臺幣壹仟元折算壹日。   九洲公司 普瑞斯公司 附表二編號10 0 有罪 不另為無罪諭知    普瑞斯公司 正昊興業 有限公司 附表四編號3 無從認定 有罪 不另為無罪諭知    普瑞斯公司 峻洲企業 有限公司 附表四編號5 無從認定 有罪 不另為無罪諭知    御盟公司 明鈦塑膠 有限公司 附表六編號1 無從認定 有罪 不另為無罪諭知    御盟公司 溥訊科技 有限公司 附表六編號7 無從認定 有罪 不另為無罪諭知  16 103年7至8月 九洲公司 燊威國際企業有限公司 附表二編號5 無從認定 有罪 不另為無罪諭知 乙○○犯行使業務登載不實文書罪，處有期徒刑肆月，如易科罰金，以新臺幣壹仟元折算壹日。   普瑞斯公司 御盟公司 附表四編號1 0 有罪 不另為無罪諭知    普瑞斯公司 峻洲企業 有限公司 附表四編號5 無從認定 有罪 不另為無罪諭知    御盟公司 中聯欣石化工業有限公司 附表六編號2 無從認定 有罪 不另為無罪諭知    御盟公司 燊威國際企業有限公司 附表六編號4 無從認定 有罪 不另為無罪諭知    御盟公司 正昊興業 有限公司 附表六編號6 無從認定 有罪 不另為無罪諭知  17 103年9至10月 普瑞斯公司 御盟公司 附表四編號1 0 有罪 不另為無罪諭知 乙○○犯行使業務登載不實文書罪，處有期徒刑參月，如易科罰金，以新臺幣壹仟元折算壹日。   普瑞斯公司 中聯欣石化工業有限公司 附表四編號7 無從認定 有罪 不另為無罪諭知    御盟公司 明鈦塑膠 有限公司 附表六編號1 無從認定 有罪 不另為無罪諭知  18 103年11至12月 普瑞斯公司 御盟公司 附表四編號1 0 有罪 不另為無罪諭知 乙○○犯幫助逃漏稅捐罪，處有期徒刑參月，如易科罰金，以新臺幣壹仟元折算壹日。   普瑞斯公司 溢陞企業 有限公司 附表四編號6 23萬8,383元 有罪     普瑞斯公司 燊威國際企業有限公司 附表四編號8 無從認定 有罪 不另為無罪諭知    御盟公司 中聯欣石化工業有限公司 附表六編號2 無從認定 有罪 不另為無罪諭知  19 104年1至2月 普瑞斯公司 御盟公司 附表四編號1 0 有罪 不另為無罪諭知 乙○○犯行使業務登載不實文書罪，處有期徒刑參月，如易科罰金，以新臺幣壹仟元折算壹日。   御盟公司 中聯欣石化工業有限公司 附表六編號2 無從認定 有罪 不另為無罪諭知  20 104年3至4月 普瑞斯公司 御盟公司 附表四編號1 0 有罪 不另為無罪諭知 乙○○犯行使業務登載不實文書罪，處有期徒刑參月，如易科罰金，以新臺幣壹仟元折算壹日。   御盟公司 中聯欣石化工業有限公司 附表六編號2 無從認定 有罪 不另為無罪諭知  21 104年5至6月 普瑞斯公司 御盟公司 附表四編號1 0 有罪 不另為無罪諭知 乙○○犯行使業務登載不實文書罪，處有期徒刑參月，如易科罰金，以新臺幣壹仟元折算壹日。   御盟公司 燊威國際企業有限公司 附表六編號4 無從認定 有罪 不另為無罪諭知  22 104年7至8月 普瑞斯公司 御盟公司 附表四編號1 0 有罪 不另為無罪諭知 乙○○犯行使業務登載不實文書罪，處有期徒刑參月，如易科罰金，以新臺幣壹仟元折算壹日。   御盟公司 中聯欣石化工業有限公司 附表六編號2 無從認定 有罪 不另為無罪諭知  23 104年9至10月 普瑞斯公司 御盟公司 附表四編號1 0 有罪 不另為無罪諭知 乙○○犯行使業務登載不實文書罪，處有期徒刑參月，如易科罰金，以新臺幣壹仟元折算壹日。   普瑞斯公司 溥訊企業 有限公司 附表四編號2 無從認定 有罪 不另為無罪諭知    御盟公司 明鈦塑膠 有限公司 附表六編號1 無從認定 有罪 不另為無罪諭知  24 104年11至12月 普瑞斯公司 御盟公司 附表四編號1 0 有罪 不另為無罪諭知 乙○○犯行使業務登載不實文書罪，處有期徒刑參月，如易科罰金，以新臺幣壹仟元折算壹日。   普瑞斯公司 溥訊企業 有限公司 附表四編號2 無從認定 有罪 不另為無罪諭知    御盟公司 明鈦塑膠 有限公司 附表六編號1 無從認定 有罪 不另為無罪諭知  25 105年1至2月 普瑞斯公司 御盟公司 附表四編號1 0 有罪 不另為無罪諭知 乙○○犯行使業務登載不實文書罪，處有期徒刑參月，如易科罰金，以新臺幣壹仟元折算壹日。   普瑞斯公司 溥訊企業 有限公司 附表四編號2 無從認定 有罪 不另為無罪諭知    御盟公司 明鈦塑膠 有限公司 附表六編號1 無從認定 有罪 不另為無罪諭知  26 105年3至4月 普瑞斯公司 御盟公司 附表四編號1 0 有罪 不另為無罪諭知 乙○○犯行使業務登載不實文書罪，處有期徒刑參月，如易科罰金，以新臺幣壹仟元折算壹日。   普瑞斯公司 溥訊企業 有限公司 附表四編號2 無從認定 有罪 不另為無罪諭知    御盟公司 明鈦塑膠 有限公司 附表六編號1 無從認定 有罪 不另為無罪諭知  27 105年5至6月 普瑞斯公司 御盟公司 附表四編號1 0 有罪 不另為無罪諭知 乙○○犯行使業務登載不實文書罪，處有期徒刑參月，如易科罰金，以新臺幣壹仟元折算壹日。   普瑞斯公司 溥訊企業 有限公司 附表四編號2 無從認定 有罪 不另為無罪諭知    御盟公司 明鈦塑膠 有限公司 附表六編號1 無從認定 有罪 不另為無罪諭知  28 105年7至8月 普瑞斯公司 御盟公司 附表四編號1 0 有罪 不另為無罪諭知 乙○○犯行使業務登載不實文書罪，處有期徒刑參月，如易科罰金，以新臺幣壹仟元折算壹日。   御盟公司 明鈦塑膠 有限公司 附表六編號1 無從認定 有罪 不另為無罪諭知  
附表九：證據清單（日期：民國）
公司名稱 編號 證據名稱 出處  九洲聚塑 有限公司 1 財政部高雄國稅局全戶戶籍資料查詢清單（辛○○、壬○○、庚○○、宋黃○○、乙○○）、101至103年度綜合所得稅各類所得資料清單（辛○○、壬○○、庚○○、宋黃○○、乙○○） 告發一卷 第1至28頁  2 營業稅稅籍資料查詢作業列印、財政部高雄國稅局三民分局101年1月30日營業人設立登記查簽表、設立登記申請書、收據、營業人設立登記申請書、收據、高雄市政府101年1月19日高市府經商公字第10130626240號函及其高雄市政府經濟發展局101年1月19日有限公司設立登記表（九洲塑膠工業有限公司）、九洲塑膠工業有限公司101年1月17日章程、丙○○101年1月17日九洲塑膠工業有限公司股東同意書、戴○○101年1月17日同意書、高雄市○○區○○段0000○號建物所有權狀（戴○○）、高雄市稅捐稽徵處100年度房屋稅繳款書、收據（戴○○）、九洲塑膠工業有限公司丙○○101年1月20日委託書、經濟部商業司-公司資料查詢（九洲塑膠工業有限公司）、財政部高雄國稅局三民分局101年1月31日營業人查訪報告表（九洲塑膠工業有限公司）  第29至64頁  3 財政部高雄國稅局三民分局101年2月14日營業人變更登記查簽表、申請書、收據（九洲塑膠工業有限公司）、九洲紡織工業有限公司101年2月7日章程、高雄市政府101年2月9日高市府經商公字第10130647590號函及高雄市政府經濟發展局101年2月9日有限公司變更登記表（九洲紡織工業有限公司）、九洲紡織工業有限公司辛○○101年2月13日委託書、財政部高雄市國稅局101年2月15日新開業營業人訪問卡（九洲紡織工業有限公司）、九洲紡織工業有限公司辛○○101年2月16日委託書  第65至83頁  4 財政部高雄國稅局三民分局101年3月12日營業人變更登記查簽表、申請書（九洲塑膠纖維有限公司）、九洲塑膠纖維有限公司辛○○101年3月15日委託書、九洲塑膠纖維有限公司101年3月1日章程、修改條文對照表、九洲紡織工業有限公司101年3月1日股東同意書、高雄市政府101年3月7日高市府經商公字第10150010200號函及高雄市政府經濟發展局101年3月7日有限公司變更登記表（九洲塑膠纖維有限公司）  第85至101頁  5 財政部高雄國稅局三民分局101年4月17日營業人變更登記查簽表、申請書（九洲塑膠纖維有限公司）、林○○101年4月10日同意書、高雄市○○區○○段00000○號建物所有權狀（林○○）、九洲塑膠纖維有限公司101年4月10日章程、高雄市政府101年4月17日高市府經商公字第10150074750號函及高雄市政府經濟發展局101年4月17日有限公司變更登記表（九洲塑膠纖維有限公司）、財政部高雄市國稅局101年4月24日新開業營業人訪問卡（九洲塑膠纖維有限公司）、九洲塑膠纖維有限公司辛○○101年4月26日委託書  第102至120頁  6 財政部高雄國稅局鹽埕稽徵所101年12月11日營業人變更登記查簽表、申請書（九洲資通有限公司）、高雄市政府101年12月10日高市府經商公字第10150445610號函及高雄市政府經濟發展局101年12月10日有限公司變更登記表（九洲資通有限公司）、九洲資通有限公司101年12月3日章程、財政部高雄市國稅局101年12月27日新開業營業人訪問卡（九洲聚塑有限公司）、九洲聚塑有限公司壬○○101年12月28日委託書、財政部高雄國稅局鹽埕稽徵所101年12月20日營業人變更登記查簽表、申請書（九洲聚塑有限公司）、高雄市政府101年12月19日高市府經商公字第10150466360號函及高雄市政府經濟發展局101年12月19日有限公司變更登記表（九洲聚塑有限公司）、九洲聚塑有限公司101年12月13日章程、修正條文對照表  第121至148頁  7 財政部高雄國稅局鹽埕稽徵所102年2月27日營業人變更登記查簽表、申請書（九洲聚塑有限公司）、高雄市政府102年2月25日高市府經商公字第10250697610號函及高雄市政府經濟發展局102年2月25日有限公司變更登記表（九洲聚塑有限公司）、九洲聚塑有限公司102年2月21日章程、財政部高雄市國稅局102年3月12日新開業營業人訪問卡（九洲聚塑有限公司）、九洲聚塑有限公司庚○○102年3月12日委託書  第149至160頁  8 高雄市政府102年8月26日高市府經商公字第10253122400號函及九洲聚塑有限公司章程、九洲聚塑有限公司102年8月22日股東同意書、財政部高雄市國稅局102年9月5日新開業營業人訪問卡（九洲聚塑有限公司）、九洲聚塑有限公司宋黃美妹102年9月25日委託書  第165至171頁  9 高雄市政府103年5月8日高市府經商公字第10351564310號函及高雄市政府經濟發展局103年5月8日有限公司變更登記表（九洲聚塑有限公司）、九洲聚塑有限公司103年4月29日章程、103年4月29日股東同意書  第172至177頁  10 高雄市政府103年6月10日高市府經商公字第10351995710號函及高雄市政府經濟發展局103年6月10日有限公司變更登記表（九洲聚塑有限公司）、九洲聚塑有限公司103年6月5日章程、修改條文對照表、股東同意書  第179至186頁  11 高雄市政府103年7月21日高市府經商公字第10352541820號函及高雄市政府經濟發展局103年7月21日有限公司變更登記表（九洲聚塑有限公司）、九洲聚塑有限公司103年7月15日股東同意書、章程、修改條文對照表  第187至195頁  12 高雄市政府103年10月14日高市府經商公字第10353838000號函及高雄市政府經濟發展局103年10月14日有限公司變更登記表（九洲聚塑有限公司）、九洲聚塑有限公司103年9月30日股東同意書  第196至200頁  13 九洲聚塑有限公司涉嫌取得及開立不實發票明細表、101至103年度申報書（按年度）查詢、營業人銷售額與稅額申報書（401）、營業人進銷項交易對象彙加明細表（進項來源）（銷項去路）、101至103年度綜合所得稅BAN給付清單、101至103年度各類所得資料清單、101至103年度查詢統一發票領用商號、專案申請調檔查核清單（進項）（銷項）、九洲聚塑有限公司卷證光碟  第201至279頁  14 臺灣高雄地方法院105年度易字第470號、106年度易字第318號刑事判決（乙○○、陳○○、丁○○、戊○○）、臺灣高雄地方法院106年度簡字第2582號刑事簡易判決（林○○等人）、臺灣高等法院高雄分院106年度上易字第798、799號刑事判決（乙○○、丁○○、戊○○） 告發二卷 第280至436頁  15 蕭富月107年6月26日財政部高雄國稅局談話紀錄（代理人：林○○）、乙○○與林○○與手機通訊軟體之對話紀錄截圖、蕭○○107年6月26日委託書、財政部高雄國稅局全戶戶籍資料查詢清單（乙○○、林○○、林○○、丁○○、戊○○、蕭○○、宋黃○○）、財政部高雄國稅局一群人關係查詢（林○○）、陳○○106年2月8日財政部高雄國稅局談話紀錄  第439至464頁  16 財政部高雄國稅局全戶戶籍資料查詢清單（辛○○）、財政部高雄市國稅局101年2月15日新開業 營業人訪問卡、負責人身分證、健保卡影本（九洲紡織工業有限公司）、九洲紡織工業有限公司 辛○○101年2月16日委託書、財政部高雄市國稅 局101年4月24日新開業營業人訪問卡（九洲塑膠纖維有限公司）、九洲塑膠纖維有限公司辛○○101年4月26日委託書  第468至475頁  17 財政部高雄國稅局全戶戶籍資料查詢清單（壬○○）、壬○○107年12月18日財政部高雄國稅局談話紀錄、財政部高雄市國稅局101年12月27日新開業營業人訪問卡、負責人身分證、健保卡影本（九洲聚塑有限公司）、九洲聚塑有限公司壬○○101年12月28日委託書  第479至486頁  18 庚○○107年12月18日財政部高雄國稅局談話紀錄、財政部高雄國稅局102年3月12日新開業營業人訪問卡（九洲塑膠纖維有限公司）、九洲聚塑有限公司庚○○102年3月12日委託書、庚○○身分證、普通小型車駕照影本  第490至496頁  19 財政部高雄國稅局全戶戶籍資料查詢清單（宋黃○○）、財政部高雄國稅局一群人關係查詢（林 ○○）  第502至504頁  20 九洲公司之公司章程修訂日與出資額明細、財政部高雄市國稅局102年9月5日新開業營業人訪問卡（九洲聚塑有限公司）、九洲聚塑有限公司宋黃○○102年9月25日委託書、蕭○○107年10月1日財政部高雄國稅局調查問卷、財政部高雄國稅局101至103年度綜合所得稅各類所得資料清單（蕭○○）、勞健保及其他保險資料明細表（熊○○）、財政部高雄國稅局101至103年度綜合所得稅各類所得資料清單（熊○○）  第505至530頁  21 第一商業銀行楠梓分行支票存款帳戶往來交易明細表（九洲聚塑有限公司）  第531頁  22 合作金庫銀行101年10月29日、101年11月19日匯款申請書、取款憑條（熊○○）、林○○107年10月17日財政部高雄國稅局談話紀錄、營業人暨扣繳單位稅籍查詢列印（○○記帳士事務所）  第532至542頁  23 財政部高雄國稅局101至103年度綜合所得稅BAN給付清單（峻洲企業有限公司、柏菲訊國際有限公司、正昊興業有限公司、立汶企業有限公司、柏翔事業有限公司、昇榮興塑膠有限公司）  第543至570頁  24 財政部高雄國稅局102至103年度綜合所得稅BAN給付清單（御盟實業有限公司、普瑞斯貿易有限公司、燊威國際企業有限公司、溥訊科技有限公司、中聯欣石化工業有限公司）  第546至567頁  25 財政部高雄國稅局106年6月26日財高國稅審四字第1060000020號刑事案件告發書節本、107年6月5日財高國稅審四字第1070106690號刑事案件告發書節本  第571至576頁  26 財政部高雄國稅局102至104年度綜合所得稅BAN給付清單（聯聚塑膠工業股份有限公司）  第577至579頁  27 財政部高雄國稅局107年1月12日財高國稅審四字第1070100395號刑事案件告發書節本  第580至582頁  28 財政部高雄國稅局102至103年度綜合所得稅BAN給付清單（春憶有限公司）  第583至584頁  29 財政部高雄國稅局106年7月11日財高國稅審四字第1060108602號刑事案件告發書節本  第585至586頁  30 財政部高雄國稅局101至103年度綜合所得稅BAN給付清單（北葉興企業有限公司）  第587至589頁  31 財政部高雄國稅局106年3月24日財高國稅審四字第1060102739號刑事案件告發書節本  第590至592頁  32 財政部高雄國稅局101至103年度綜合所得稅BAN給付清單（名成塑膠有限公司）  第593至595頁  33 財政部高雄國稅局106年2月21日財高國稅審四字第1060102315號刑事案件告發書節本  第596至598頁  34 財政部高雄國稅局101至103年度綜合所得稅BAN給付清單（宇成鈦實業有限公司）  第602至603頁  35 財政部高雄國稅局102至103年度綜合所得稅BAN給付清單（巨耀工程有限公司）  第604至605頁  36 陳日英107年12月17日財政部高雄國稅局談話紀錄、財政部高雄國稅局三民分局101年1月31日營業人查訪報告表（九洲塑膠工業有限公司）、戴○○101年1月17日同意書、高雄市○○區○○段0000○號建物所有權狀（戴○○）、林○○101年4月10日同意書、高雄市○○區○○段00000○號建物所有權狀（林○○）、蕭○○107年6月26日財政部高雄國稅局談話紀錄（代理人：林○○）、財政部高雄國稅局101年度綜合所得稅各類所得資料清單（林○○）  第608至620頁  37 國稅地方稅查調作業-契稅申報主檔查詢（九洲聚塑有限公司）  第621至622頁  38 財政部高雄國稅局調查九洲聚塑等公司之於各金融機構存放款種類之相關明細、合作金庫商業銀行光華分行106年8月31日合金光華存字第106000218號函及合作金庫商業銀行客戶基本資料、歷史交易明細查詢結果（九洲聚塑有限公司）、第一商業銀行楠梓分行106年09月13日一楠梓字第00117號函及第一商業銀行存款存摺帳戶交易明細、第一商業銀行楠梓分行支票存款帳戶交易明細（九洲聚塑有限公司）、第一商業銀行新興分行106年8月31日一新興字第00114號函及第一商業銀行客戶基本資料、第一商業銀行存款往來明細資料（九洲聚塑有限公司）、華南商業銀行股份有限公司總行106年10月2日營清字第1060104286號函及華南商業銀行客戶基本資料、華南商業銀行帳戶交易明細（九洲聚塑有限公司）、高雄銀行前鎮分行106年10月6日高銀密鎮字第1060000071號函及高雄銀行客戶基本資料、活期存款存摺交易明細表、支票存款存摺交易明細表（九洲聚塑有限公司） 告發三卷 第624至681頁  39 合作金庫商業銀行光華分行活期存款帳戶往來交易明細表、相關銀行之帳戶歷史交易明細查詢及借貸傳票資料、支票存款帳戶往來交易明細表、相關公司之營業稅稅籍資料查詢作業列印、相關銀行之帳戶歷史交易明細查詢及借貸傳票資料（九洲聚塑有限公司）  第682至800頁  40 第一商業銀行楠梓分行活期存款帳戶往來交易明細表、相關銀行之帳戶歷史交易明細查詢及借貸傳票資料、支票存款帳戶往來交易明細表、相關銀行之帳戶歷史交易明細查詢  第801至888頁  41 第一商業銀行楠梓分行存款存摺帳戶交易明細、相關公司之營業稅稅籍資料查詢作業列印、相關銀行之帳戶歷史交易明細查詢及借貸傳票資料、查詢線上繳款書資料作業區（九洲聚塑有限公司） 告發四卷 第889至1171頁  42 第一商業銀行新興分行活期存款帳戶往來交易明細表、存款分類明細帳及轉帳交易之借貸傳票資料（九洲聚塑有限公司）、華南商業銀行楠梓分行活期存款帳戶往來交易明細表、相關銀行之帳戶歷史交易明細查詢及借貸傳票資料（九洲聚塑有限公司） 告發五卷 第1172至1205頁  43 高雄銀行前鎮分行活期存款帳戶往來交易明細表、相關銀行之帳戶歷史交易明細查詢及借貸傳票資料、支票存款帳戶往來交易明細表、相關銀行之帳戶歷史交易明細查詢及借貸傳票資料（九洲聚塑有限公司）  第1206至1253頁  44 九洲聚塑有限公司之往來交易帳號開戶基本資料及其各銀行提供之開戶基本資料  第1254至1370頁  45 第一商業銀行新興分行活期存款帳戶往來交易明細表、相關銀行之帳戶歷史交易明細查詢及借貸傳票資料（九洲聚塑有限公司）、九洲塑膠工業有限公司101年1月17日股東同意書、章程、華南商業銀行楠梓分行活期存款帳戶往來交易明細表、相關銀行之帳戶歷史交易明細查詢及借貸傳票資料（九洲聚塑有限公司）、九洲聚塑有限公司103年4月29日股東同意書、章程  第1371至1385頁  46 第一商業銀行楠梓分行活期存款帳戶往來交易明細表、相關銀行之帳戶歷史交易明細查詢及借貸傳票資料、支票存款帳戶往來交易明細表、相關銀行之帳戶歷史交易明細查詢及借貸傳票資料（九洲聚塑有限公司）  第1386至1400頁  47 【峻洲企業有限公司相關】 進銷項憑證明細資料表-銷項憑證、進項憑證、營業稅稅籍資料查詢作業列印、101至103年度營利事業所得稅結算申報書、資產負債表、營業成本明細表、其他費用及製造費用明細表、扣繳資料調節表等扣繳稅額文件、綜合所得稅BAN給付清單、營利事業投資人明細及分配盈餘表（峻洲企業有限公司）、林○○107年5月29日財政部高雄國稅局營業人談話筆錄、財政部高雄國稅局全戶戶籍資料查詢清單、一群人關係查詢（林○○）、臺灣高雄地方法院105年度易字第470號、106年度易字第318號刑事判決以及106年度簡字第2582號刑事簡易判決節本 告發六卷 第1401至1491頁  48 【峻洲企業有限公司相關】 九洲公司轉入峻洲公司帳戶金額明細表與峻洲公司轉入九洲公司帳戶金額明細表、峻洲企業有限公司-營業人進銷項交易對象彙加明細表（進項來源、銷項去路）、財政部高雄國稅局106年6月26日財高國稅審四字第1060000020號等刑事案件告發書節本  第1492至1512頁  49 【御盟實業有限公司相關】 進銷項憑證明細資料表-銷項憑證、進項憑證、進項憑證、102至103年度營利事業所得稅結算申報書、資產負債表、營業成本明細表、其他費用及製造費用明細表、扣繳資料調節表等扣繳稅額文件、綜合所得稅BAN給付清單、公司股東明細查詢列印、進銷項憑證明細資料表、營業稅稅籍資料查詢作業列印、國稅地方稅查調作業（御盟實業有限公司）、丁○○107年5月22日財政部高雄國稅局營業人談話筆錄（代理人：陳○○）、財政部高雄國稅局全戶戶籍資料查詢清單（丁○○、陳○○）  第1513至1561頁  50 【御盟實業有限公司相關】 九洲公司帳戶以御盟公司名義轉入其他帳戶金額明細表與御盟公司匯入九洲公司帳戶金額明細表、御盟實業有限公司-營業人進銷項交易對象彙加明細表（進項來源、銷項去路）、財政部臺北國稅局107年6月22日財北國稅審四字第1070023569號刑事案件移送書、查緝案件稽查報告  第1564至1574頁  51 【普瑞斯貿易有限公司相關】 進銷項憑證明細資料表-銷項憑證、進項憑證、營業稅稅籍資料查詢作業列印、102至103年度營利事業所得稅結算申報書、資產負債表、營業成本明細表、其他費用及製造費用明細表、各類所得扣繳暨免扣繳憑單、國稅地方稅查調作業、綜合所得稅BAN給付清單、公司股東明細查詢列印（普瑞斯貿易有限公司）、丁○○107年5月22日財政部高雄國稅局營業人談話筆錄（代理人：陳○○）  第1575至1617頁  52 【普瑞斯貿易有限公司相關】 九洲公司支票由丁○○兌領金額明細表與普瑞斯公司匯入九洲公司帳戶金額明細表、普瑞斯貿易有限公司-營業人進銷項交易對象彙加明細表（進項來源、銷項去路）、財政部高雄國稅局106年7月11日財高國稅審四字第1060108602號等刑事案件移送書、查緝案件稽查報告節本  1620第至1641頁  53 【柏菲訊國際有限公司相關】 進銷項憑證明細資料表-銷項憑證、進項憑證、營業稅稅籍資料查詢作業列印、公司股東明細查詢列印（柏菲訊國際有限公司）、財政部高雄國稅局107年5月10日財高國稅審四字第1070106226號函、無法送達而退回之公文、財政部高雄國稅局全戶戶籍資料查詢清單（王○○）  第1642至1663頁  54 【柏菲訊國際有限公司相關】 雙○○105年6月1日財政部高雄國稅局談話紀錄、陳○○107年3月21日財政部高雄國稅局談話紀錄一、談話紀錄二、九洲聚塑有限公司主要取得及開立發票明細表、陳○○兌領之九洲聚塑有限公司支票影本、財政部高雄國稅局全戶戶籍資料查詢清單、101至103年度綜合所得稅各類所得資料清單、營業稅稅籍資料查詢作業列印、兆清顧問有限公司（陳○○）、丁○○與陳○○106年1月19日財政部高雄國稅局談話紀錄、陳○○106年2月8日財政部高雄國稅局談話紀錄、財政部高雄國稅局106年7月11日財高國稅審四字第1060108602號刑事案件告發書節本  第1666至1707頁  55 【柏菲訊國際有限公司相關】 營業稅稅籍資料查詢作業列印（瑞哲興業有限公司）、陳○○106年2月7日財政部高雄國稅局談話紀錄、陳○○107年3月27日財政部高雄國稅局談話紀錄（代理人：吳○○）、吳○○107年3月27日財政部高雄國稅局談話紀錄、瑞哲興業有限公司-營業人進銷項交易對象彙加明細表（進項來源、銷項去路）、財政部高雄國稅局106年7月11日財高國稅審四字第1060108602號刑事案件告發書節本、陳○○與雙○○之房屋租賃契約書（高雄市○○區○○路00號0樓之0）  第1708至1728頁  56 【柏菲訊國際有限公司相關】 九洲公司支票由陳○○兌領金額明細表、柏菲訊公司帳戶轉入九洲公司帳戶金額明細表與廖○○帳戶轉入九洲公司帳戶金額明細表、營業稅稅籍資料查詢作業列印（盈萱貿易有限公司、聯線實業有限公司、威宜貿易有限公司）、臺灣高雄地方檢察署106年度偵字第19040號檢察官起訴書節本（吳○○）、財政部高雄國稅局全戶戶籍資料查詢清單、101至103年度綜合所得稅各類所得資料清單（廖○○）、柏菲訊國際有限公司-營業人進銷項交易對象彙加明細表（進項來源、銷項去路）、財政部高雄國稅局、107年6月5日財高國稅審四字第1070106690號等刑事案件告發書節本  第1729至1766頁  57 【燊威國際企業有限公司相關】 進銷項憑證明細資料表-銷項憑證、進項憑證、營業稅稅籍資料查詢作業列印、103年度營利事業所得稅結算申報書、資產負債表、營業成本明細表、其他費用及製造費用明細表、各類所得扣繳暨免扣繳憑單、102至103年度綜合所得稅BAN給付清單、公司股東明細查詢列印（燊威國際企業有限公司、嘉鑫國際企業有限公司）、丁○○107年5月22日財政部高雄國稅局營業人談話紀錄（代理人：陳○○）、財政部高雄國稅局全戶戶籍資料查詢清單（丁○○、乙○○） 告發七卷 第1767至1810頁  58 【燊威國際企業有限公司相關】 九洲公司帳戶轉入燊威公司帳戶與燊威公司帳戶轉入九洲公司帳戶金額明細表、燊威國際企業有限公司-營業人進銷項交易對象彙加明細表（進項來源、銷項去路）  第1813至1817頁  59 【日華鑫國際物流股份有限公司相關】 進銷項憑證明細資料表-銷項憑證、進項憑證、營業稅稅籍資料查詢作業列印（日華鑫國際物流股份有限公司）、財政部高雄國稅局106年3月14日財高國稅審四字第1060103547號、107年10月22日財高國稅審四字第1070112704號函、日華鑫國際物流股份有限公司-營業人進銷項交易對象彙加明細表（進項來源、銷項去路）  第1818至1837頁  60 【正昊興業有限公司相關】 進銷項憑證明細資料表-銷項憑證、進項憑證、營業稅年度資料查詢、營業稅稅籍資料查詢作業列印、財政部高雄國稅局101至103年度綜合所得稅BAN給付清單、公司股東明細查詢列印（正昊興業有限公司）、財政部高雄國稅局106年3月14日財高國稅審四字第1060103548號函、107年10月2日財高國稅審四字第1070112701號函、財政部南區國稅局107年10月23日南區國稅佳里銷售字第1072605007號函、財政部南區國稅局佳里稽徵所107年11月2日南區國稅佳里銷售字第1070602755號函及其送達證書、財政部高雄國稅局全戶戶籍資料查詢清單（林○○）  第1838至1890頁  61 【正昊興業有限公司相關】 正昊公司帳戶轉入九洲公司帳戶與九洲公司帳戶轉入正昊公司帳戶或以正昊公司名義轉入其他帳戶金額明細表、正昊興業有限公司-營業人進銷項交易對象彙加明細表（進項來源、銷項去路）、財政部高雄國稅局106年2月21日財高國稅審四字第1060102315號等刑事案件告發書節本、臺灣高雄地方檢察署106年度偵字第19040號檢察官起訴書、臺灣高雄地方法院107年度審訴字第988號刑事判決（吳○○）  第1894至1965頁  62 【立汶企業有限公司相關】 進銷項憑證明細資料表-銷項憑證、進項憑證、進銷項憑證明細資料表-彙總登錄每張稅額500元以下之進項三聯式、電子計算機統一發票、營業稅稅籍資料查詢作業列印、公司股東明細查詢列印（立汶企業有限公司）、財政部高雄國稅局107年5月11日財高國稅審四字第1070106293號函、遭退回之公文、送達證書、財政部高雄國稅局全戶戶籍資料查詢清單（王○○）、陳○○107年3月21日財政部高雄國稅局談話紀錄一、九洲聚塑有限公司主要取得及開立發票明細表  第1966至1997頁  63 【立汶企業有限公司相關】 立汶公司匯入九洲公司帳戶與九洲公司帳戶轉入立汶公司帳戶金額明細表、立汶企業有限公司-營業人進銷項交易對象彙加明細表（進項來源、銷項去路）、財政部高雄國稅局106年3月24日財高國稅審四字第1060102739號等刑事案件告發書節本  第1999至2032頁  64 【柏翔事業有限公司相關】 進銷項憑證明細資料表-銷項憑證、進項憑證、進銷項憑證明細資料表-彙總登錄每張稅額500元以下之進項三聯式、電子計算機統一發票、營業稅稅籍資料查詢作業列印（柏翔事業有限公司）、財政部高雄國稅局106年6月26日財高國稅審四字第1060000020號刑事案件告發書  第2033至2095頁  65 【柏翔事業有限公司相關】 柏翔事業有限公司-營業人進銷項交易對象彙加明細表（進項來源、銷項去路）、財政部高雄國稅局107年6月5日財高國稅審四字第1070106690號等刑事案件告發書節本  第2096至2109頁  66 【明鈦實業有限公司相關】 進銷項憑證明細資料表-銷項憑證、進項憑證、營業稅稅籍資料查詢作業列印（明鈦實業有限公司）、營業稅稅籍資料查詢作業列印（明鈦塑膠有限公司）、李洪○○107年12月20日財政部高雄國稅局營業人談話筆錄（代理人：李○○）、明鈦實業有限公司應付帳款資料、進項憑證統計表、三聯式統一發票、九洲聚塑公司出貨單、明鈦實業有限公司、明鈦塑膠有限公司-102至103年度財產目錄 告發八卷 第2110至2413頁  67 【明鈦實業有限公司相關】 明鈦公司匯入九洲公司帳戶與九洲公司帳戶轉入明鈦公司帳戶及李○○帳戶金額明細表、明鈦實業有限公司-營業人進銷項交易對象彙加明細表（進項來源、銷項去路）、財政部高雄國稅局106年6月26日財高國稅審四字第1060000020號等刑事案件告發書節本  第2144至2174頁  68 【燊威國際企業有限公司相關】 進銷項憑證明細資料表-銷項憑證、進項憑證、103年度營利事業所得稅結算申報書、資產負債表、財產目錄、進銷項憑證明細資料表-銷項憑證、課稅資料歸戶清單、國稅地方稅查調作業（燊威國際企業有限公司）、103年度營利事業所得稅結算申報書、資產負債表、出售報廢資產明細表、三聯式統一發票（九洲聚塑有限公司）  第2175至2200頁  69 【溥訊科技有限公司相關】 進銷項憑證明細資料表-銷項憑證、進項憑證、營業稅稅籍資料查詢作業列印、公司股東明細查詢列印、財政部高雄國稅局102至103年度綜合所得稅BAN給付清單（溥訊科技有限公司）、財政部高雄國稅局106年3月14日財高國稅審四字第1060103557號函、財政部南區國稅局屏東分局106年3月24日南區國稅屏東銷售字第1060302107號函、遭退回之公文封、營業稅稅籍資料查詢作業列印、財政部南區國稅局個人戶籍資料查詢清單（林○○）  第2201至2219頁  70 【溥訊科技有限公司相關】 高雄銀行前鎮分行帳戶往來交易明細表、華南銀行楠梓分行帳戶往來交易明細表（九洲聚塑有限公司）、溥訊科技有限公司-營業人進銷項交易對象彙加明細表（進項來源、銷項去路）  第2220至2223頁  71 【中聯欣石化工業有限公司相關】 營業稅稅籍資料查詢作業列印（中聯欣石化工業有限公司、德昌豐國際資通有限公司）、財政部高雄國稅局102至103年度綜合所得稅BAN給付清單、公司股東明細查詢列印（中聯欣石化工業有限公司）、進銷項憑證明細資料表-銷項憑證、進項憑證（中聯欣石化工業有限公司）、財政部高雄國稅局107年5月11日財高國稅審四字第1070106303號函、送達證書、財政部高雄國稅局全戶戶籍資料查詢清單（張○○）  第2224至2239頁  72 【中聯欣石化工業有限公司相關】 中聯欣石化工業有限公司-營業人進銷項交易對象彙加明細表（進項來源、銷項去路）  第2241至2242頁  73 【優塑國際有限公司相關】 營業稅稅籍資料查詢作業列印、公司及分公司基本資料查詢（優塑國際有限公司）、進銷項憑證明細資料表-銷項憑證、進項憑證（優塑國際有限公司）、財政部高雄國稅局106年3月14日財高國稅審四字第1060103559號函、財政部北區國稅局新莊稽徵所106年4月14日北區國稅新莊銷稽字第1060533170號函、財政部北區國稅局106年3月17日北區國稅新莊稽銷字第1062341479號書函、送達證書、財政部高雄國稅局全戶戶籍資料查詢清單（劉○○）、陳○○107年3月21日財政部高雄國稅局談話紀錄一、九洲聚塑有限公司主要取得及開立發票明細表  第2243至2266頁  74 【優塑國際有限公司相關】 優塑國際有限公司-營業人進銷項交易對象彙加明細表（進項來源、銷項去路）、財政部高雄國稅局106年3月24日財高國稅審四字第1060102739號刑事案件告發書節本  第2268至2274頁  75 【昇榮興塑膠有限公司相關】 進銷項憑證明細資料表-銷項憑證、進項憑證、營業稅稅籍資料查詢作業列印、公司股東明細查詢列印（昇榮興塑膠有限公司）、財政部高雄國稅局全戶戶籍資料查詢清單（林○○）、陳○○107年3月21日財政部高雄國稅局談話紀錄一、九洲聚塑有限公司主要取得及開立發票明細表  第2275至2303頁  76 【昇榮興塑膠有限公司相關】 昇榮興公司帳戶轉入九洲公司帳戶與九洲公司帳戶轉入昇榮興公司帳戶金額明細表、昇榮興塑膠有限公司-營業人進銷項交易對象彙加明細表（進項來源、銷項去路）、財政部高雄國稅局106年7月11日財高國稅審四字第1060108602號等刑事案件移送書及其查緝案件稽查報告節本  第2305至2357頁  77 【普瑞斯貿易有限公司相關】 進銷項憑證明細資料表-銷項憑證、進項憑證（普瑞斯貿易有限公司）  第2358至2359頁  78 【廣豐國際塑料有限公司相關】 進銷項憑證明細資料表-銷項憑證、進項憑證、營業稅稅籍資料查詢作業列印、財政部高雄國稅局101年度綜合所得稅BAN給付清單、公司股東明細查詢列印（廣豐國際塑料有限公司）、財政部高雄國稅局106年3月14日財高國稅審四字第1060103562號、107年10月22日財高國稅審四字第1070112692號函、九洲聚塑有限公司之高雄銀行前鎮分行帳戶往來交易明細表、存摺交易明細表、陳○○107年3月21日財政部高雄國稅局談話紀錄一、九洲聚塑有限公司主要取得及開立發票明細表  第2360至2379頁  79 廣豐國際塑料有限公司-營業人進銷項交易對象彙加明細表（進項來源、銷項去路）、財政部高雄國稅局106年6月26日財高國稅審四字第1060000020號等刑事案件移送書及其查緝案件稽查報告節本  第2380至2415頁  80 財政部高雄國稅局108年1月23日財高國稅審四字第1080000227號函及財政部高雄國稅局108年1月23日財高國稅審四字第1080000227號刑事案件告發書 他一卷 第3至40頁 普瑞斯貿易 有限公司 81 財政部高雄國稅局全戶戶籍資料查詢清單（丁○○、乙○○）、營業稅稅籍資料查詢作業列印（普瑞斯貿易有限公司）、普瑞斯貿易有限公司103年7月8日章程與股東同意書、財政部高雄國稅局103年7月22日營業人變更登記申請書、103年7月25日營業人變更登記查簽表、103年8月19日新開業營業人訪問卡、106年5月15日營業人停業登記查簽表、營業人停業申請書、營業地址照片（普瑞斯貿易有限公司） 告發九卷 第1至37頁  82 普瑞斯貿易有限公司涉嫌取得及開立不實發票明細表、普瑞斯貿易有限公司專案申請調檔查核清單、普瑞斯貿易有限公司102至105年度申報書（按年度）查詢、102年6月至105年12月營業人銷售額與稅額申報書（401）  第39至92頁  83 普瑞斯貿易有限公司-營業人進銷項交易對象彙加明細表（進項來源、銷項去路）、財政部高雄國稅局欠稅查詢情形表、公司股東明細查詢列印、財政部高雄國稅局102至105年度綜合所得稅BAN給付清單、各類所得資料清單、102至103年度營利事業所得稅結算申報書、104至105年度損益及稅額計算表（普瑞斯貿易有限公司）  第93至124頁  84 丁○○107年6月26日財政部高雄國稅局談話紀錄、戊○○107年6月26日財政部高雄國稅局談話紀錄、洪○○107年10月23日財政部高雄國稅局談話紀錄、林○○107年6月27日財政部高雄國稅局談話紀錄、蕭○○107年6月26日財政部高雄國稅局談話紀錄（代理人：林○○）、乙○○與林○○與手機通訊軟體之對話紀錄截圖、蕭○○107年6月26日委託書、林○○107年6月27日財政部高雄國稅局談話紀錄  第125至157頁  85 臺灣高雄地方法院105年度易字第470號、106年度易字第318號刑事判決、臺灣高等法院高雄分院106年度上易字第798、799號刑事判決  第173至304頁  86 臺灣銀行三多分行107年9月20日三多營密字第10700032121號函及臺灣銀行客戶基本資料、存摺存款歷史明細查詢、支票存款歷史明細查詢（普瑞斯貿易有限公司） 告發十卷 第1至73頁  87 合作金庫銀行東高雄分行歷史交易明細查詢結果、第一銀行存摺存款交易明細（峻洲企業有限公司）  第75至81頁  88 中國信託商業銀行股份有限公司107年10月30日中信銀字第107224839153630號函及中國信託銀行帳戶存款交易明細（普瑞斯貿易有限公司）、中國信託銀行帳戶存款交易明細（林○○）、第一銀行存摺存款交易明細（燊威國際企業有限公司）  第83至93頁  89 土地銀行客戶基本資料、客戶歷史交易明細查詢（林○○）、土地銀行客戶歷史交易明細查詢（陳○○）、財政部高雄國稅局105年度綜合所得稅各類所得資料清單（陳○○）  第95至115頁  90 臺灣土地銀行五甲分行107年10月25日五甲存字第1075003683號函、匯款明細表及其相關借貸傳票（普瑞斯貿易有限公司）  第117至135頁  91 臺灣銀行三多分行107年10月16日三多營字第10700034731號函、匯款明細表及其相關借貸傳票（普瑞斯貿易有限公司）  第137至141頁  92 臺灣土地銀行中山分行107年10月24日山存字第1075003202號函、匯款明細表及其相關借貸傳票（普瑞斯貿易有限公司）  第143至151頁  93 臺灣銀行匯款明細表及其相關借貸傳票（普瑞斯貿易有限公司）  第153至169頁  94 臺灣土地銀行建國分行107年11月2日建存字第1075003206號函及其相關借貸傳票（普瑞斯貿易有限公司）  第171至185頁  95 臺灣土地銀行苓雅分行107年10月23日苓存字第1075003300號函及其相關借貸傳票（普瑞斯貿易有限公司）  第187至189頁  96 玉山銀行七賢分行107年10月23日玉山七賢字第1070000006號函、匯款明細表及其相關借貸傳票（普瑞斯貿易有限公司）  第191至195頁  97 第一商業銀行蘆洲分行107年10月24日一蘆洲字第00066號函及第一銀行客戶基本資料（紅陽科技股份有限公司）  第197至199頁  98 渣打國際商業銀行股份有限公司107年9月25日渣打商銀字第1070020790號函及渣打銀行客戶基本資料、活期存款、支票存款帳戶明細查詢（普瑞斯貿易有限公司）、渣打國際商業銀行股份有限公司107年10月30日渣打商銀字第1070023720號函及渣打銀行匯款明細表及其相關借貸傳票（普瑞斯貿易有限公司）  第201至214頁  99 高雄銀行存摺交易明細表（九洲塑聚有限公司）、第一銀行存摺存款交易明細表（溥訊科技有限公司）、華南銀行存款往來明細表暨對帳單（正昊興業有限公司）、第一銀行存摺存款交易明細表（峻洲企業有限公司）、合作金庫銀行歷史交易明細查詢結果（峻洲企業有限公司）、土地銀行客戶歷史交易明細查詢（正昊興業有限公司）、彰化銀行帳戶交易明細表（廖○○）  第215至229頁  100 臺灣土地銀行苓雅分行107年9月18日苓存字第1075002920號函及客戶基本資料、土地銀行客戶歷史交易明細查詢一、二（普瑞斯貿易有限公司）  第231至276頁  101 臺灣土地銀行苓雅分行107年10月18日苓存字第1075003242號函、匯款明細表、匯款入戶通知單及其相關借貸傳票（普瑞斯貿易有限公司）  第277至295頁  102 財政部高雄國稅局103至105年度綜合所得稅各類所得資料清單（丁○○）  第297至301頁  103 兆豐國際商業銀行股份有限公司107年11月9日兆銀總集中字第1070047795號函及兆豐銀行客戶基本資料、帳戶交易明細表（丁○○）  第303至309頁  104 華南銀行客戶基本資料、帳戶交易明細表（陳美雲）  第311至313頁  105 土地銀行客戶歷史交易明細查詢（明鈦實業有限公司）  第315頁  106 華南銀行客戶基本資料、帳戶交易明細表（李○○）  第317至319頁  107 元大銀行客戶基本資料、客戶往來交易明細（陳○○）、第一銀行帳戶交易明細表（陳○○）   第325至331頁  108 第一銀行帳戶交易明細表（燊威國際企業有限公司）  第333頁  109 兆豐國際商業銀行股份有限公司107年9月27日兆銀總集中字第1070039827號函及兆豐銀行客戶基本資料、存款往來明細查詢（普瑞斯貿易有限公司）、兆豐國際商業銀行股份有限公司107年10月23日兆銀總集中字第1070044464號函及普瑞斯貿易有限公司資金流向表、兆豐銀行存款往來明細查詢、匯出匯款登記簿、國內匯款-匯入匯款多筆查詢（普瑞斯貿易有限公司）  第335至365頁  110 兆豐國際商業銀行股份有限公司107年11月9日兆銀總集中字第1070047795號函及兆豐銀行客戶基本資料、往來交易明細表（丁○○）、兆豐國際商業銀行股份有限公司107年12月3日兆銀總集中字第1070051624號函及兆豐銀行匯款明細表、兆豐銀行轉入成功交易明細表、國內匯款-匯入匯款多筆查詢、存款往來明細查詢、財政部高雄國稅局103至106年度綜合所得稅各類所得資料清單（丁○○）  第367至399頁  111 華南銀行客戶基本資料、帳戶交易明細表（李○○）  第401至405頁  112 營業稅稅籍資料查詢作業列印（隆全盛科技有限公司、龍騰環保科技股份有限公司、安保紙業有限公司）  第407至411頁  113 華南銀行客戶基本資料、存款往來明細表暨對帳單（順華塑膠企業股份有限公司）  第413至419頁  114 華南商業銀行股份有限公司總行107年11月15日營清字第1070104646號函及華南銀行帳戶轉帳明細（順華塑膠企業股份有限公司）  第421至423頁  115 【明鈦實業有限公司相關】 營業稅稅籍資料查詢作業列印（明鈦實業有限公司）、明鈦實業有限公司-營業人進銷項交易對象彙加明細表（進項來源、銷項去路） 告發十一卷 第1至9頁  116 營業稅稅籍資料查詢作業列印（順華塑膠企業股份有限公司）  第11頁  117 【峻洲企業有限公司相關】 財政部高雄國稅局102至103年度綜合所得稅BAN給付清單、101至105年度申報書（按年度）查詢、營業稅稅籍資料查詢作業列印（峻洲企業有限公司）、峻洲企業有限公司-營業人進銷項交易對象彙加明細表（進項來源、銷項去路）、臺灣高雄地方法院106年度簡字第2582號刑事簡易判決  第13至94頁  118 林○○107年10月3日財政部高雄國稅局談話紀錄、林○○107年10月1日財政部高雄國稅局調查問卷、邱○○107年10月9日財政部高雄國稅局調查問卷、蕭○○107年10月1日財政部高雄國稅局調查問卷、張○○107年10月4日財政部高雄國稅局談話紀錄  第95至105頁  119 營業稅稅籍資料查詢作業列印（浩越國際有限公司）、財政部北區國稅局106年10月3日北區國稅審四字第1060014253號刑事案件移送書及其查緝案件稽查報告  第141至162頁  120 【北葉興企業有限公司相關】 營業稅稅籍資料查詢作業列印（北葉興企業有限公司）、財政部高雄國稅局106年7月11日財高國稅審四字第1060108602號刑事案件告發書、交易流程表、北葉興企業有限公司涉嫌取得及開立不實發栗明細表  第163至198頁  121 【明鈦塑膠有限公司相關】 財政部高雄國稅局103年度綜合所得稅BAN給付清單、103年度申報書（按年度）查詢、營利事業所得稅結算申報書、資產負債表、營業稅稅籍資料查詢作業列印（明鈦塑膠有限公司）、明鈦塑膠有限公司-營業人進銷項交易對象彙加明細表（進項來源、銷項去路）、明麒實業有限公司-營業人進銷項交易對象彙加明細表（銷項去路）  第199至213頁  122 【溥訊科技有限公司相關】 財政部高雄國稅局103至105年度綜合所得稅BAN給付清單、103至105年度申報書（按年度）查詢、營業稅稅籍資料查詢作業列印（溥訊科技有限公司）、溥訊科技有限公司-營業人進銷項交易對象彙加明細表（進項來源、銷項去路）、黃○○107年10月23日財政部高雄國稅局談話紀錄、宋○○107年10月2日財政部高雄國稅局調查問卷  第215至237頁  123 【明麒實業有限公司相關】 財政部高雄國稅局105年度綜合所得稅BAN給付清單、申報書（按年度）查詢、損益及稅額計算表、營業稅稅籍資料查詢作業列印（明麒實業有限公司）、明麒實業有限公司-營業人進銷項交易對象彙加明細表（進項來源、銷項去路）  第247至259頁  124 【翰澤國際有限公司相關】 營業稅稅籍資料查詢作業列印（翰澤國際有限公司）、翰澤國際有限公司-營業人進銷項交易對象彙加明細表（進項來源）  第261至265頁  125 【正昊興業有限公司相關】 財政部高雄國稅局102至103年度綜合所得稅BAN給付清單、申報書（按年度）查詢、營業稅稅籍資料查詢作業列印（正昊興業有限公司）、正昊興業有限公司-營業人進銷項交易對象彙加明細表（進項來源、銷項去路）、洪○○107年10月23日財政部高雄國稅局談話紀錄  第267至281頁  126 【中聯欣石化工業有限公司相關】 營業稅稅籍資料查詢作業列印（中聯欣石化工業有限公司）、中聯欣石化工業有限公司-營業人進銷項交易對象彙加明細表（進項來源、銷項去路）  第305至307-2頁  127 【九洲聚塑有限公司相關】 財政部高雄國稅局102至103年度綜合所得稅BAN給付清單、申報書（按年度）查詢、營業稅稅籍資料查詢作業列印（九洲聚塑有限公司）、財政部高雄國稅局108年1月23日財高國稅審四字第1080000227號函及財政部高雄國稅局108年1月23日財高國稅審四字第1080000227號刑事案件告發書與九洲聚塑有限公司涉嫌取得及開立不實發票明細表、九洲塑聚有限公司-營業人進銷項交易對象彙加明細表（進項來源、銷項去路）、蕭○○107年10月1日財政部高雄國稅局調查問卷、林○○107年10月17日財政部高雄國稅局談話紀錄、庚○○107年10月18日財政部高雄國稅局談話紀錄  第309至371頁  128 【森南汽車材料行相關】 營業稅稅籍資料查詢作業列印（森南汽車材料行）、森南汽車材料行107年7月31日財政部高雄國稅局調查問卷（負責人：向○○）、國稅地方稅查調作業（車牌號碼查詢：0000-00、000-0000、000-0000）  第389至397頁  129 【御盟實業有限公司相關】 財政部高雄國稅局103至105年度綜合所得稅BAN給付清單、申報書（按年度）查詢、營業稅稅籍資料查詢作業列印（御盟實業有限公司）、御盟實業有限公司-營業人進銷項交易對象彙加明細表（進項來源、銷項去路）、丁○○107年6月26日財政部高雄國稅局談話紀錄、戊○○107年10月2日財政部高雄國稅局調查問卷  第399至421頁  130 【溢陞企業有限公司相關】 財政部高雄國稅局103年度綜合所得稅BAN給付清單、申報書（按年度）查詢、營業稅稅籍資料查詢作業列印（溢陞企業有限公司）、溢陞企業有限公司-營業人進銷項交易對象彙加明細表（進項來源、銷項去路）  第429至439頁  131 【燊威國際企業有限公司相關】 財政部高雄國稅局103年度綜合所得稅BAN給付清單、營業稅稅籍資料查詢作業列印（燊威國際企業有限公司）、燊威國際企業有限公司-營業人進銷項交易對象彙加明細表（進項來源、銷項去路）、丁○○107年6月26日財政部高雄國稅局談話紀錄  第441至449頁  132 【坤贊企業有限公司相關】 營業稅稅籍資料查詢作業列印（坤贊企業有限公司）、坤贊企業有限公司-營業人進銷項交易對象彙加明細表（進項來源、銷項去路）、財政部高雄國稅局108年1月19日財高國稅審四字第1080100558號函及財政部高雄國稅局108年1月19日財高國稅審四字第1080100558號刑事案件告發書與坤贊企業有限公司涉嫌取得及開立不實發票明細表  第465至507頁  133 營業稅稅籍資料查詢作業列印（崴斯特國際有限公司）  第509頁  134 財政部高雄國稅局108年5月13日財高國稅審四字第1080105235號函及財政部高雄國稅局108年5月13日財高國稅審四字第1080105235號刑事案件告發書 他二卷 第3至41頁 御盟實業 有限公司 135 財政部高雄國稅局全戶戶籍資料查詢清單（丙○○、戊○○、丁○○、乙○○、陳○○） 告發十二卷 第1至9頁  136 營業稅稅籍資料查詢作業列印（御盟實業有限公司）  第11至29頁  137 財政部高雄國稅局105年5月13日營業人變更登記查簽表、營業人變更登記申請書（御盟實業有限公司）、高雄市政府105年5月10日高市府經商公字第10552523300號函及高雄市○○○○○000○0○00○○○○○○○○○○○○○○○○○○○000○0○00○○○○○○○○○區○○段0000○號建物所有權狀、普瑞斯貿易有限公司105年4月15日同意書（御盟實業有限公司）與財政部高雄國稅局欠稅查詢情形表、營業稅稅籍資料查詢作業列印（御盟實業有限公司）  第31至44頁  138 財政部高雄國稅局105年5月17日財高國稅苓銷字第1053402811號函及財政部高雄國稅局105年8月9日新開業營業人訪問卡、統一發票購票證明、105年12月2日營業人停業登記查簽表、遺失統一發票購票證切結書、105年12月7日營業人停業申請書、營業稅稅籍資料查詢作業列印（御盟實業有限公司）  第45至54頁  139 高雄市政府105年12月5日高市府經商公字第10557273200號函及御盟實業有限公司-營業人銷售額與稅額申報書（401）  第55至56頁  140 財政部高雄國稅局105年12月12日財高國稅苓銷字第1053407458號函（御盟實業有限公司）  第57頁  141 御盟實業有限公司涉嫌取得及開立不實發票明細表  第59頁  142 御盟實業有限公司專案申請調檔查核清單  第61至113頁  143 財政部高雄國稅局欠稅查詢情形表、公司股東明細查詢列印、102至105年度綜合所得稅BAN給付清單、各類所得資料清單、103年度營利事業所得稅結算申報書、資產負債表、104至105年度損益及稅額計算表（御盟實業有限公司）、御盟實業有限公司102至105年度申報書（按年度）查詢、102年4月至105年12月營業人銷售額與稅額申報書（401）、御盟實業有限公司-營業人進銷項交易對象彙加明細表（進項來源、銷項去路）  第115至189頁  144 丁○○107年6月26日財政部高雄國稅局談話紀錄、戊○○107年10月2日財政部高雄國稅局調查問卷、臺灣高雄地方法院106年度簡字第2582號刑事簡易判決、財政部高雄國稅局107年9月13日財高國稅審四字第1070111100A號函及其送達證書（蔡○○）  第191至269頁  145 臺灣土地銀行苓雅分行107年9月18日苓存字第1075002919號函及土地銀行客戶基本資料、客戶歷史交易明細查詢（御盟實業有限公司）  第271至275頁  146 土地銀行客戶歷史交易明細查詢（普瑞斯貿易有限公司）  第277頁  147 第一銀行客戶基本資料、帳戶交易明細表（陳○○）  第279至283頁  148 臺灣土地銀行寶中分行107年9月27日寶中存字第1075002389號函及土地銀行客戶基本資料、客戶歷史交易明細查詢（御盟實業有限公司）  第285至291頁  149 合作金庫銀行客戶基本資料（峻洲企業有限公司）  第293頁  150 華南商業銀行股份有限公司總行107年10月1日營清字第1070087766號函及華南銀行客戶基本資料、帳戶交易明細表（御盟實業有限公司）  第295至301頁  151 兆豐銀行客戶基本資料、帳戶交易明細表（丁○○）  第303至309頁  152 彰化商業銀行永春分行107年9月18日彰永春字第1070099號函及彰化銀行客戶基本資料、支票存款帳號資料及交易明細查詢一、查詢二（御盟實業有限公司）  第311至327頁  153 土地銀行客戶基本資料、客戶歷史交易明細查詢（林○○）  第329至333頁  154 高雄銀行九如分行107年9月19日高銀九密字第1070000040號函及高雄銀行客戶基本資料、存摺交易明細表（御盟實業有限公司）  第335至341頁  155 元大銀行客戶往來交易明細（陳○○）、第一銀行客戶基本資料、帳戶交易明細表（陳○○）  第343至349頁  156 第一銀行客戶基本資料、帳戶交易明細表（乙○○）  第351至355頁  157 【普瑞斯貿易有限公司相關】 營業稅稅籍資料查詢作業列印（普瑞斯貿易有限公司）、普瑞斯貿易有限公司-營業人進銷項交易對象彙加明細表（進項來源、銷項去路）、財政部高雄國稅局108年5月13日財高國稅審四字第1080105235號函及財政部高雄國稅局108年5月13日財高國稅審四字第1080105235號刑事案件告發書 告發十三卷 第1至49頁  158 【峻洲企業有限公司相關】 財政部高雄國稅局102至103年度綜合所得稅BAN給付清單、101至103年度申報書（按年度）查詢、營業稅稅籍資料查詢作業列印（峻洲企業有限公司）、峻洲企業有限公司-營業人進銷項交易對象彙加明細表（進項來源、銷項去路）、林○○107年10月3日財政部高雄國稅局談話紀錄、林○○107年10月1日財政部高雄國稅局調查問卷、邱○○107年10月9日財政部高雄國稅局調查問卷、蕭○○107年10月1日財政部高雄國稅局調查問卷、張○○107年10月4日財政部高雄國稅局談話紀錄  第51至81頁  159 【溥訊科技有限公司相關】 財政部高雄國稅局103至105年度綜合所得稅BAN給付清單、103至105年度申報書（按年度）查詢、營業稅稅籍資料查詢作業列印（溥訊科技有限公司）、溥訊科技有限公司-營業人進銷項交易對象彙加明細表（進項來源、銷項去路）、黃○○107年10月23日財政部高雄國稅局談話紀錄、宋○○107年10月2日財政部高雄國稅局調查問卷  第117至143頁  160 【翰澤國際有限公司相關】 營業稅稅籍資料查詢作業列印（翰澤國際有限公司）、翰澤國際有限公司-營業人進銷項交易對象彙加明細表（進項來源、銷項去路）  第153至163頁  161 【明鈦塑膠有限公司相關】 財政部高雄國稅局103年度綜合所得稅BAN給付清單、申報書（按年度）查詢、營利事業所得稅結算申報書、資產負債表、營業稅稅籍資料查詢作業列印（明鈦塑膠有限公司）、明鈦塑膠有限公司-營業人進銷項交易對象彙加明細表（進項來源、銷項去路）  第165至189頁  162 【中聯欣石化工業有限公司相關】 營業稅稅籍資料查詢作業列印（中聯欣石化工業有限公司）、中聯欣石化工業有限公司-營業人進銷項交易對象彙加明細表（進項來源、銷項去路）  第191至197頁  163 【九洲聚塑有限公司相關】 財政部高雄國稅局102至103年度綜合所得稅BAN給付清單、102至103年度申報書（按年度）查詢、營業稅稅籍資料查詢作業列印（九洲聚塑有限公司）、財政部高雄國稅局108年1月23日財高國稅審四字第1080000227號函及財政部高雄國稅局108年1月23日財高國稅審四字第1080000227號刑事案件告發書與九洲聚塑有限公司涉嫌取得及開立不實發票明細表、九洲聚塑有限公司-營業人進銷項交易對象彙加明細表（進項來源、銷項去路）、蕭○○107年10月1日財政部高雄國稅局調查問卷、林○○107年10月17日財政部高雄國稅局談話紀錄、庚○○107年10月18日財政部高雄國稅局談話紀錄  第199至263頁  164 【燊威國際企業有限公司相關】 財政部高雄國稅局103年度綜合所得稅BAN給付清單、營業稅稅籍資料查詢作業列印（燊威國際企業有限公司）、燊威國際企業有限公司-營業人進銷項交易對象彙加明細表（進項來源、銷項去路）、丁○○107年6月26日財政部高雄國稅局談話紀錄  第279至291頁  165 【旭展塑膠有限公司相關】 營業稅稅籍資料查詢作業列印（旭展塑膠有限公司）、旭展塑膠有限公司-營業人進銷項交易對象彙加明細表（進項來源、銷項去路）、財政部臺北國稅局107年6月22日財北國稅審四字第1070023569號刑事案件移送書及其查緝案件稽查報告節本  第307至320頁  166 【正昊興業有限公司相關】 財政部高雄國稅局102至103年度綜合所得稅BAN給付清單、102至103年度申報書（按年度）查詢、營業稅稅籍資料查詢作業列印（正昊興業有限公司）、正昊興業有限公司-營業人進銷項交易對象彙加明細表（進項來源、銷項去路）、洪素珍107年10月23日財政部高雄國稅局談話紀錄  第321至341頁  167 財政部高雄國稅局108年5月28日財高國稅審四字第1080106167號函及財政部高雄國稅局108年5月28日財高國稅審四字第1080106167號刑事案件告發書 他三卷 第3至24頁  168 臺北市政府102年4月25日有限公司設立登記表、公司章程、102年4月15日股東同意書（御盟實業有限公司）、臺北市政府102年4月25日府產業商字第10283325110號函、臺北市政府102年4月25日府產業商字第10283325111號函 偵三卷 第165至173頁  169 高雄市政府經濟發展局103年10月27日有限公司登記表、103年10月8日公司章程、股東同意書（御盟實業有限公司）、高雄市政府103年10月27日高市府經商公字第10353922110號函  第175至186頁  170 高雄市政府經濟發展局104年1月29日有限公司登記表、104年1月22日公司章程、股東同意書（御盟實業有限公司）、高雄市政府104年1月29日高市府經商公字第10450394810號函、高雄市政府經濟發展局104年2月16日有限公司登記表（御盟實業有限公司）、高雄市政府104年2月16日高市府經商公字第10450683800號函  第187至204頁  171 高雄市政府經濟發展局104年5月13日有限公司登記表、104年5月8日公司章程、股東同意書（御盟實業有限公司）、高雄市政府104年5月13日高市府經商公字第10451781610號函  第205至216頁  172 高雄市政府經濟發展局104年10月22日有限公司登記表、104年10月20日公司章程、股東同意書（御盟實業有限公司）、高雄市政府104年10月22日高市府經商公字第10454132200號函  第217至227頁  173 高雄市政府經濟發展局105年5月10日有限公司登記表、105年4月15日股東同意書（御盟實業有限公司）、高雄市政府105年5月10日高市府經商公字第10552523300號函  第229至238頁  174 高雄市政府105年6月13日高市府經商公字第10553968600號函、高雄市政府105年12月5日高市府經商公字第10557273200號函  第240至245頁  175 財政部高雄國稅局110年1月22日財高國稅苓銷字第1101081751號函、財政部高雄國稅局105年8月9日新開業營業人訪問卡、財政部高雄國稅局105年8月9日購票證明、領用空白統一發票記錄及丁○○之身分證影本（御盟實業有限公司）  第259至263頁  176 財政部高雄國稅局110年1月29日財高國稅新銷字第1102300261號函、財政部高雄國稅局105年5月29日新開業營業人訪問卡、御盟實業有限公司104年6月4日委託書、授權書、丁○○、蔡○○身分證影本、丁○○健保卡影本、財政部高雄國稅局104年3月20日新開業營業人訪問卡、戊○○之身分證、健保卡影本、財政部高雄國稅局103年11月11日新開業營業人訪問卡、御盟實業有限公司103年11月24日委託書、丙○○之身分證、健保卡影本、財政部高雄國稅局查詢統一發票領用商號（御盟實業有限公司）  第265至278頁 其他 177 林○○108年12月3日庭呈之筆記本資料影本 他一卷 第209至313頁 

附表十：辛○○等人擔任登記負責人期間（日期：民國）
編號 公司 期間 負責人 1 九洲公司 101年2月9日至101年12月10日 辛○○   101年12月11日至102年2月24日 壬○○   102年2月25日至102年8月27日 庚○○ 2 普瑞斯公司 102年4月22日設立後迄今 丁○○ 3 御盟公司 102年4月26日至104年1月28日 丙○○   104年1月29日至104年5月13日 戊○○   104年5月14日迄今 丁○○